【裁判字號】    97,訴,1786
【裁判日期】    971208
【裁判案由】    違反毒品危害防制條例等
【裁判全文】
臺灣彰化地方法院刑事判決              97年度訴字第1786號
公  訴  人  臺灣彰化地方法院檢察署檢察官
被      告  甲○○
                    （現另案於臺灣雲林第二監獄執行）
指定辯護人  涂國慶律師
被      告  戊○○
                    （現另案於臺灣彰化看守所附設勒戒處所
指定辯護人  蘇慶良律師
被      告  丙○○
指定辯護人  盧永和律師
被      告  丁○○
                    （現另案於臺灣彰化監獄執行）
選任辯護人  蔡志忠律師
上列被告等因違反毒品危害防制條例案件，經檢察官提起公訴（
97 年度偵字第3785號、第3791號、第3792號、第3793號、第
3819號、第4903號、第4905號），本院判決如下：
    主  文
甲○○所犯罪名及處罰，詳如附表一、二主文欄所示，應執行有
期徒刑拾玖年。扣案之第一級毒品海洛因拾包（共淨重玖點捌捌
公克、空包裝袋拾個總重點伍伍公克）均沒收銷燬之；販賣第
一級毒品所得新臺幣壹萬捌仟元、販賣第二級毒品所得新臺幣伍
仟元均沒收之，如全部或一部不能沒收時，均以其財產抵償之；
扣案之行動電話手機支（即NOKIA牌序號000000000000000、NO
KIA牌序號000000000000000及黑色摩托羅拉牌手機各壹支）、糖
粉壹包、黑色小皮包壹只、分裝袋壹包、塑膠鏟管支均沒收；
未扣案之行動電話門號0000000000號及0000000000號之SIM卡各
壹枚均沒收，如全部或一部不能沒收時，均追徵其價額。
甲○○其餘被訴販賣第一級毒品及如附表四所示部分無罪。
戊○○幫助販賣第一級毒品，累犯，處有期徒刑柒年柒月。其餘
被訴幫助販賣第二級毒品部分無罪。
丙○○所犯罪名及處罰，詳如附表三主文欄所示，應執行有期徒
刑拾柒年陸月。販賣第一級毒品所得新臺幣貳仟元、販賣第二級
毒品所得新臺幣玖仟元均沒收之，如全部或一部不能沒收時，均
以其財產抵償之；扣案之行動電話手機壹支（含門號0000000000
號SIM卡壹枚）沒收。
丁○○明知為禁藥而轉讓，累犯，處有期徒刑柒月；又明知為禁
藥而轉讓，累犯，處有期徒刑柒月；又明知為禁藥而轉讓，累犯
，處有期徒刑柒月；又明知為禁藥而轉讓，累犯，處有期徒刑柒
月，扣案之第二級毒品甲基安非他命壹包（驗餘淨重零點肆玖壹
陸公克）沒收銷燬之。應執行有期徒刑壹年，扣案之第二級毒品
甲基安非他命壹包（驗餘淨重零點肆玖壹陸公克）沒收銷燬之。
丁○○其餘被訴意圖販賣而持有第一、二級毒品部分無罪。
    事  實
一、甲○○（綽號「阿仕」）前因施用第一、二級毒品案件，經
    本院以94年度訴字第1314號分別判處有期徒刑1年2月、10月
    ，定應執行有期徒刑1年11月確定；嗣經裁定減刑為有期徒
    刑7月、5月，定應執行有期徒刑11月15日確定。入監服刑後
    ，於民國96年6月27日假釋出監，至96年7月16日假釋期滿未
    經撤銷視為執行完畢。詎仍不知悔改，明知海洛因、甲基安
    非他命分別係毒品危害防制條例第2條第2項第1、2款所管制
    之第一、二級毒品，甲基安非他命並屬於藥事法之禁藥，非
    經許可，均不得販賣、轉讓。竟仍意圖營利，分別基於販賣
    第一、二級毒品海洛因、甲基安非他命之犯意，先後以如附
    表一「販賣毒品之種類、次數及價格」所載方式，販賣第一
    級毒品海洛因予如附表一所示之庚○○、辛○○、未○○、
    張議友、丙○○及戊○○等人牟利；另販賣第二級毒品甲基
    安非他命予如附表一所示之黃明偉、黃素端、午○○及戊○○等人牟利。又分別基於轉讓第一、二級毒品海洛因、甲基
    安非他命之犯意，先後轉讓第一級毒品海洛因予如附表二所
    示之陳志明；轉讓禁藥甲基安非他命予如附表二所示之丙○○。
二、戊○○前因強盜案件，經本院以90年度訴字第654號判處有
    期徒刑6年4月確定，入監服刑後，於96年2月16日假釋出監
    ，至97年1月30日假釋期滿未經撤銷視為執行完畢。詎仍不
    知悔改，明知甲○○在販賣第一級毒品海洛因，竟基於幫助
    販賣海洛因之犯意，在97年1月30日以後至如附表一編號一
    1.所示之97年3月中旬前某日某時，在其位於彰化縣員林鎮
    ○○路802巷68號住處，於庚○○向其探詢購買海洛因之管
    道時，提供甲○○所有之0000000000號行動電話號碼予庚○○，庚○○乃撥打上揭行動電號與甲○○聯絡後，由甲○○
    販賣如附表一編號一1.所示之海洛因予庚○○。
三、丙○○（綽號「阿嘉」）前因違反麻醉藥管理條例案件，經
    本院以83年度訴字第778號分別判處有期徒刑8月、2年1月，
    定應執行有期徒刑2年6月確定；又因違反麻醉藥品管理條例
    案件，經本院以83年度訴字第1649號分別判處有期徒刑7年
    、1年，定應執行有期徒刑7年6月確定。嗣上揭案件經合併
    定應執行有期徒刑9年10月確定。入監服刑後，於88年10月
    29日假釋出監，復因案經撤銷假釋，入監執行殘刑，於95年
    11月13日執行完畢。詎仍不知悔改，明知海洛因、甲基安非
    他命分別係毒品危害防制條例第2條第2項第1、2款所管制之
    第一、二級毒品，非經許可，均不得販賣。竟仍意圖營利，
    分別基於販賣第一、二級毒品海洛因、甲基安非他命之犯意
    ，先後以如附表三「販賣毒品之種類、次數及價格」所載方
    式，販賣第一級毒品海洛因予如附表三所示之卯○○及癸○○等人牟利；另販賣第二級毒品甲基安非他命予如附表三所
    示之巳○○、壬○○、己○○、辰○○及丑○○等人牟利。
四、丁○○前因違反毒品危害防制條例案件，經本院以92年度訴
    字第1133號分別判處有期徒刑10月、6月，定應執行有期徒
    刑1年2月確定；又因違反毒品危害防制條例案件，經本院以
    94年度訴字第507號分別判處有期徒刑1年、7月，定應執行
    有期徒刑1年6月確定。嗣經入監接續執行，於96年1月25日
    假釋出監，至96年7月25日假釋期滿未經撤銷，視為執行完
    畢。詎仍不知悔改，明知甲基安非他命為毒品危害防制條例
    第2條第2項第2款所管制之第二級毒品，並屬於藥事法之禁
    藥，不得轉讓。竟仍分別基於轉讓之犯意，自97年3月中旬
    某日起至同年4月20日前某日，在不詳處所，先後3次無償轉
    讓數量不詳、淨重不超過10公克之禁藥甲基安非他命供寅○○施用；另於97年4月20日中午12時許，在彰化縣社頭鄉湳
    底村湳底巷9之6號，無償轉讓數量不詳、淨重不超過10公克
    之甲基安非他命予寅○○施用1次。
五、【查獲經過】經警方對甲○○所有門號0000000000、000000
    0000號，及丙○○所有門號0000000000號等行動電話執行通
    訊監察，並於97年4月20日下午3時許，至丙○○位於彰化縣
    社頭鄉湳底村湳底巷9之6號住處，經丙○○之同意搜索，查
    獲丙○○、甲○○、乙○○、丁○○及寅○○等人在場，另
    扣得甲○○所有供販賣之第一級毒品海洛因8包、供販賣海
    洛因稀釋使用之糖粉1包、用於分裝海洛因之分裝袋1包、塑
    膠鏟管3支、內裝上揭海洛因之黑色小皮包1只、插用供聯繫
    販賣毒品使用之門號0000000000、0000000000號行動電話SI
    M卡之手機3支（即NOKIA牌序號000000000000000、NOKIA牌
    序號000000000000000及黑色摩托羅拉牌手機各1支），及丙○○供聯繫販賣毒品使用之行動電話手機1支（含門號00000
    00000號行動電話SIM卡1枚），以及丁○○所有供其施用之
    海洛因2包、供轉讓之甲基安非他命1包（驗餘淨重0.4916公
    克）等物，始查獲上情。
六、案經彰化縣警察局田中分局報告臺灣彰化地方法院檢察署檢
    察官偵查起訴。
    理  由
甲、證據能力方面：
一、按被告以外之人於審判外之言詞或書面陳述，除法律有規定
    者外，不得為證據。刑事訴訟法第159條第1項定有明文。本
    案被告甲○○及其辯護人對於證人子○○、同案被告丙○○
    、戊○○之警詢筆錄；以及被告丙○○及其辯護人對於證人
    卯○○、巳○○、癸○○、壬○○、己○○、辰○○及丑○○等之警詢筆錄，均不同意有證據能力，且公訴人對此等證
    據，亦未釋明具有較可信之特別情況存在，是此等證據無證
    據能力，茲予排除。
二、刑事訴訟法第98條明定：訊問被告應出以懇切之態度，不得
    用強暴、脅迫、利誘、詐欺、疲勞訊問或其他不正之方法；
    第156條第1項明定：被告之自白，非出於強暴、脅迫、利誘
    、詐欺、疲勞訊問、違法羈押或其他不正之方法，且與事實
    相符者，得為證據。亦即將被告因遭受身體上強制（包括：
    強暴、疲勞訊問及其他施以生理上壓迫之不正方法）或精神
    上強制（包括：脅迫、利誘、詐欺及其他施以心理上壓迫之
    不正方法）所為非任意性之自白，以及在違法羈押中所為之
    自白，同列為以不正方法取得之供述證據，不問其自白是否
    與事實相符，一概排除其證據能力。良以非任意性之自白，
    係在被告遭受身體上強制或精神上強制之情況下所取得，並
    非出於其自由意思之發動，在其心意自主之情況下所為之陳
    述，非真實之可能性大為提高，若允許採為證據，不僅嚴重
    侵犯人權，也容易造成司法誤判，因此否定其證據能力。最
    高法院有94年度台上字第2997號判決可循。本案被告戊○○
    及其辯護人抗辯被告戊○○於97年4月21日第1次警詢之自白
    ，係出於疲勞訊問無證據能力一節。經查：依本院受命法官
    於97年10月28日勘驗被告戊○○之97年4月21日第1次警詢錄
    影光碟（警詢時間自上午9時44分起至上午11時5分止）【此
    次警詢筆錄，見田警分偵字第0970006712號卷第1至3頁】，
    被告戊○○在該次警詢過程，有頭部斷斷續續左右上下搖晃
    、眼睛時而閉目，且部分時候有身體往前大幅度傾斜之情狀
    。有本院當日準備程序筆錄在卷可參【見本院卷(二)第131頁
    背面】。核其情形，被告戊○○確有精神不濟之徵狀。雖被
    告戊○○於本院自承其於97年4月21日第1次警詢，前一晚係
    於晚上12點多睡覺，早上6點多起床，其平日因為要送小孩
    上學，亦係早上6點多起床。但其亦表示平常在送小孩上學
    後，就回家補眠等語。固然被告戊○○在97年4月21日第1次
    警詢前，已經過約6小時之睡眠，惟休息時間是否充足，因
    人而異，自難憑此遽認被告戊○○已有足夠之休息，而在接
    受警詢之際，無精神不濟之可能。再者，雖此次警詢時間前
    後約為1小時又21分，並非甚長。然而法律將「疲勞訊問」
    所取得之自白證據，規定排除其證據能力之本旨，應不僅限
    於長時間訊問之情形，即使在訊問之初或訊問過程中，被告
    已呈現有精神不濟、體力不支之情形，均應包括在內。蓋其
    所受身體上之強制並無不同。按此，被告戊○○於97年4月
    21日之第1次警詢筆錄，既有疲勞訊問之情形，則該次筆錄
    自無證據能力，應予排除。
三、按被告以外之人於審判外之言詞或書面陳述，除法律有規定
    者外，不得作為證據，刑事訴訟法第159條第1項固定有明文
    ，惟被告以外之人於審判外之陳述，雖不符合同法第159條
    之1至第159條之4規定（得為證據之情形），但經當事人於
    審判程序同意作為證據，法院審酌該言詞陳述或書面陳述作
    成時之情況，認為適當者，亦得為證據。當事人、代理人或
    辯護人於法院調查證據時，知有第159條第1項不得為證據之
    情形，而未於言詞辯論終結前聲明異議者，視為有前項之同
    意。刑事訴訟法第159條之5規定甚明。查本判決後開所引用
    被告甲○○、戊○○、丙○○及丁○○以外之人於審判外之
    陳述（包含書面陳述），固皆屬傳聞證據，惟當事人及辯護
    人均知該等證據資料為傳聞證據，而於本院準備程序及審判
    期日，均表示無意見，並不予爭執，且迄至言詞辯論終結前
    亦未聲明異議；再者，本院審酌該等證據資料作成時之情況
    ，亦認無不適當之情形；復與本案待證事實具有關聯性。依
    上揭刑事訴訟法第159條之5之規定，該等證據資料自均例外
    有證據能力，先予敘明。
乙、有罪部分：
一、訊據被告甲○○對於上揭事實均坦承不諱，核與證人庚○○
    、辛○○、黃明偉、未○○、黃素端、張議友、午○○、陳
    志明及證人即同案被告丙○○、戊○○證述之情節相符【庚○○部分見本院卷(三)第69頁背面至第71頁、辛○○部分見本
    院卷(三)第67、68頁、臺灣彰化地方法院檢察署97年度他字第
    309卷《以下簡稱：偵他卷》第30頁、未○○部分見本院卷
    (三)第146頁、偵他卷第34、39頁、黃素端部分見偵他卷第77
    至79、83頁、張議友部分見田警分偵字第0970006729號卷《
    以下簡稱：警卷(二)》第56頁、午○○部分見本院卷(三)第65、
    66頁、陳志明部分見偵他卷第223頁、丙○○部分見本院卷
    (三)第71頁背面、72頁、戊○○部分見本院卷(三)第134頁背面
    】；並有被告甲○○與庚○○、黃明偉、未○○、黃素端、
    午○○、戊○○及陳志明間之通訊監察之譯文在卷可參【見
    田警分偵字第0970008449號卷《以下簡稱：警卷(七)》第8、9
    頁（庚○○）、偵他卷第27頁（黃明偉）、偵他卷第36頁（
    未○○）、偵他卷第80頁（黃素端）、警卷(七)第14頁（午○○）、田警分偵字第0970006712號卷《以下簡稱：警卷(三)第
    4、5頁（戊○○）、偵他卷第219頁（陳志明）】；復有被
    告甲○○所有供本案販賣之第一級毒品海洛因8包、供販賣
    海洛因稀釋使用之糖粉1包、用於分裝海洛因之分裝袋1包、
    塑膠鏟管3支、內裝上揭海洛因之黑色小皮包1只、插用供聯
    繫販賣毒品使用之門號0000000000、0000000000號行動電話
    SIM卡之手機3支（即NOKIA牌序號000000000000000、NOKIA
    牌序號000000000000000及黑色摩托羅拉牌手機各1支）扣案
    可佐；又上揭扣案之毒品8包，經送法務部調查局濫用藥物
    實驗室鑑定，結果確認均含有第一級第6項毒品海洛因成分
    無訛，有該實驗室97年5月15日調科壹字第09723024080號鑑
    定書1份在卷可參【見97年度偵字第3785號卷《以下簡稱：
    偵卷(一)》第42頁】。再者，本案被告甲○○之販賣海洛因及
    甲基安非他命，其每10包海洛因經稀釋後，可以賺2、3包自
    己吃；而甲基安非他命雖未稀釋，但買1公克轉賣，亦可從
    中拿一點起來自己吃1、2次等情，業據被告甲○○供承在卷
    【見本院卷(二)第79頁】。按此，被告甲○○之販賣海洛因及
    甲基安非他命，均具有營利之意圖，至為顯然。本案足認被
    告甲○○之自白與事實相符，可以採信。從而，本案事證明
    確，被告甲○○如附表一所示販賣第一、二級毒品，以及附
    表二所示轉讓第一級毒品及轉讓禁藥之犯行，均堪以認定。
二、訊據被告戊○○矢口否認有何幫助同案被告甲○○販賣毒品
    之犯行，辯稱：伊有向同案被告甲○○購買毒品，但未幫助
    販賣，伊係於他人詢問毒品跟何人購買時，告知是向甲○○
    買的，而於他人請求介紹向甲○○購買時，伊就通知甲○○
    ，告訴甲○○何人欲向他購買，甲○○會先至伊住處，跟買
    毒品之人，在外面見面私下交易，並未在伊家裡交易，伊未
    獲得任何好處等語。經查：被告戊○○如何幫助同案被告甲○○販賣第一級毒品海洛因予庚○○1次之犯行，業據證人
    庚○○於本院詰問時，結證稱：「……是戊○○給我甲○○
    的電話，戊○○會給我甲○○的電話，是因要請戊○○幫我
    問看看有沒有海洛因，我想要電話自己跟甲○○問。這是我
    在第一次跟甲○○買海洛因之前，戊○○給我甲○○的電話
    。」、「（問：如果戊○○不給你甲○○的電話的話，你有
    無辦法跟甲○○聯絡買海洛因？）沒有。」、「（問：甲○○的電話是否戊○○給你的？）……電話應該是戊○○給我
    的，他只給我電話，是我自己去聯絡的。」等語甚明（見本
    院卷(三)第137頁背面）。亦即被告戊○○於證人庚○○向伊
    詢問何處可購買海洛因時，提供同案被告甲○○之電話予證
    人庚○○聯繫，同案被告甲○○並因此而順利出售海洛因予
    證人庚○○。雖證人庚○○亦證稱其係請同案被告甲○○幫
    其向他人調貨等語【見本院卷(三)第137頁背面】，惟查在毒
    品交易關係，除非毒品販者本身係毒品製造業者外，從來未
    有毒品販者不是向其他毒品販者盤來毒品轉售牟利。本案被
    告甲○○既非毒品製造業者，是其所販賣之毒品，當然係購
    自他人而轉賣予證人庚○○，此與證人庚○○所稱請同案被
    告甲○○幫其調貨一節，並無不同。故此，證人庚○○證稱
    請同案被告甲○○幫其向他人調貨一語，並不足資為有利被
    告戊○○之認定。從而本案事證明確，被告戊○○幫助同案
    被告甲○○販賣第一級毒品海洛因予證人庚○○之犯行，堪
    以認定。
三、訊據被告丙○○矢口否認有何販賣毒品之犯行，先是辯稱：
    伊有幫人家向同案被告甲○○調毒品，伊不知道誰是丑○○
    、巳○○，亦未欠丑○○錢；伊有帶卯○○、辰○○去找甲○○，介紹他們向甲○○買毒品；伊未拿過毒品給癸○○，
    是與他一起去買毒品；伊未拿過毒品給壬○○、己○○，亦
    未跟他們一起買過毒品等語。嗣則辯稱：伊曾經拿3次海洛
    因給癸○○，但伊沒有拿到錢等語。經查：
  (一)被告丙○○如何如附表三編號一所示2次販賣第一級毒品海
    洛因予證人卯○○等情，業據證人卯○○於本院詰問時結證
    稱：「（問：請提示97年度他字第309號卷第69頁，97年3月
    13 日上午8時41分0000000000打給0000000000，該通話是否
    你跟丙○○通話內容？）是的。是我前一天有拿錢給他，他
    找不到人，這通電話是他聯絡我可以去拿海洛因，這次是新
    臺幣（下同）一千或二千我忘記了。這次是在我家附近把海
    洛因交給我的。」、「（問：97年3月22日上午7時27分通聯
    內容，是要做什麼？）是我前一天問他說，我說我要拿，但
    我沒有錢，當天我有錢，我問他有沒有，叫他先撥給我，他
    說剩下沒多少，我就沒有過去了。等到隔天還是晚上，才再
    去找他。（問：當天晚上7時14分，問他好了沒等語，是什
    麼意思？）就是我剛才說的。我當天晚上我也沒有去，我是
    隔天早上要上班前去找他拿，是在莒光路那邊拿海洛因，這
    次拿了1千元，錢是當場交給他的，他當場把海洛因給我的
    。」等語明確【見本院卷(三)第4頁背面、第5頁】。亦即證人
    卯○○於如附表三編號一所示時、地，先後向被告丙○○購
    買1000元之海洛因各1次（就97年3月13日該次，因證人卯○○對於向被告丙○○購買海洛因之金額，究竟為1000元或
    2000元，其已記憶不清，基於罪疑惟輕原則，故認定為1000
    元）。參諸證人卯○○另就97年4月19日當日購買海洛因之
    經過，證稱：「……這通電話之前，我有打過電話給丙○○
    ，跟他說對方東西比較好的話，我要。這通電話，是我打給
    丙○○，丙○○跟我說對方剛好在那邊，東西還不錯，我就
    下班後過去。我去的時候，丙○○坐在對面，中間坐一男一
    女，我錢就放在桌上，丙○○說『東西是他的』，我錢就放
    桌上，那個人就直接把錢拿幾來，丟壹包海洛因在桌上給我
    ，我是買2千元。」等語【見本院卷(三)第5頁】，亦即證人卯
    ○○於97年4月19日當日並非向被告丙○○購買海洛因。足
    見證人卯○○之供述平實，並無誇大、栽誣之處；此外，復
    有被告丙○○與證人卯○○間之通訊監察譯文在卷可憑【見
    偵他卷第69頁】，是證人卯○○之上揭證言，可以採信。按
    此，被告丙○○否認販賣毒品海洛因予證人卯○○一節，並
    無可採。
  (二)被告丙○○如何如附表三編號二所示2次販賣第二級毒品甲
    基安非他命予證人巳○○等情，業據證人巳○○於檢察官訊
    問時結證稱：「（問：你與丙○○、甲○○、乙○○有何關
    係？）沒有，我只認識阿嘉。」、「（問：毒品從何來？）
    跟阿嘉拿的。」「（問：你多跟他買多少？）都是買安非他
    命，買過2次，一次二千，一次三千。」、「（問：都在哪
    裡交易？）在田中八堡圳旁邊。」、「（問：何時跟阿嘉買
    毒品？）2月底和3月。」、「（問：如何跟阿嘉連繫買毒品
    ？）打電話，用電話聯絡。」、「（問：用何電話跟他聯繫
    ？）0000000000我的電話打給他，他的號碼我忘記了，尾數
    是40。」、「（問：〈提示指認照片〉第幾位是你所謂的阿
    嘉？）第六個。」等語甚明【見偵他卷第210、211頁】，並
    有被告丙○○所有門號0000000000號行動電話與證人巳○○
    持用門號0000000000號行動電話間之通訊監察譯文，以及證
    人巳○○指認「阿嘉」即為被告丙○○之指認照片在卷可佐
    【見偵他卷第201頁背面、202頁】。亦即證人巳○○確實於
    97年2月間及同年3月間之某日，分別向被告丙○○購買價金
    為2000元、3000元之甲基安非他命各1次無訛。雖然證人巳
    ○○於本院詰問時，結證稱：沒有跟丙○○買過毒品，於偵
    訊時，前一天喝太多酒，意識不清楚，不記得檢察官有叫伊
    指認等語【見本院卷(三)第6頁背面】。惟查，證人巳○○於
    檢察官為上揭偵訊前，是於同日上午8時47分許至上午9時30
    分之間，先在田中分局偵查隊接受詢問，於警詢時，證人巳
    ○○亦是明確供稱於上揭時、地，向被告丙○○購買2次之
    甲基安非他命，並未提及有酒醉情形，有當日之警詢筆錄在
    卷可參【見偵他卷第199頁背面至201頁】。之後至同日下午
    5時19分許，始再接受檢察官之偵訊，且於檢察官訊問時，
    亦未提及其有酒醉意識不清楚之情形，有上揭檢察官偵訊筆
    錄在卷可稽。是證人巳○○於本院詰問時，證稱其於偵訊時
    有意識不清楚一情，顯非實在；何況，證人巳○○接受檢察
    官訊問之時間，如上所述，已是當天傍晚時分，若果真證人
    巳○○於前一天有飲酒情事，既已事過一日，衡情亦當已清
    醒。由此可見證人巳○○於本院所為證述，洵屬迴護被告丙○○之詞，毫無可採。按此，被告丙○○辯稱未販賣甲基安
    非他命予證人巳○○云云，亦無足採信。
  (三)被告丙○○如何如附表三編號三所示3次販賣第一級毒品海
    洛因予證人癸○○等情，業據證人癸○○於本院詰問時結證
    稱：「（問：毒品來源？）我有請在庭被告丙○○幫我拿過
    ，有三次，但是我沒有拿錢給他。」、「（問：你如何知道
    丙○○那裡可以拿到毒品？）他拿機車去修理，有聊天聊到
    ，丙○○有說看起來很面熟，我跟他說我是剛出監，丙○○
    問我是什麼案件，我說是毒品案件……之後不久，我又染到
    毒癮，想說丙○○之前曾經問過我，我就想說去丙○○問看
    看那裡有沒有毒品。」、「（問：你向丙○○拿毒品，方式
    ？）我是打電話給他，見面後我拜託他，過一天之後，拿毒
    品給我。」、「（問：你有向丙○○拿過三次海洛因？）是
    的。是我打電話給他，電話中沒有提到要買海洛因，我說我
    要找他，我們二次約在員林的網咖，有一次是他到我家。碰
    面時，我說麻煩一下，我毒癮發作，拜託他拿一些海洛因給
    我，我拜託他時，沒有跟他說要多少錢，我剛開始跟他調的
    時候，只有說幫忙一下，有跟他說我手頭比較緊，等我有錢
    再給他，講完之後，他說幫我想辦法看看。他就離開說要幫
    我想辦法，事後他就拿到我家，約隔一、二天他再拿到我家
    ，把海洛因給我。我有問他給我的海洛因多少錢，是我打算
    以後有錢的話要還給他，但是到目前為止，我都還沒有還他
    。」、「（問：97年3月15日通訊監察譯文，是否要海洛因
    ？）是的。這次是請他幫我拿海洛因，這次是在隔天晚上拿
    到的，就是97年3月16日晚上6、7點拿到的，拿到我家，這
    次是5百。」、「（問：97年3月16日晚上11點多通訊監察譯
    文，該通內容為何？）這次也是要跟他拿海洛因，是我要的
    ，這次要5百，在我家樓下拿到的，是97年3月17日下午1點
    半拿給我的。」、「（問：97年3月23日通訊監察譯文，該
    通內容為何？）是我要拿海洛因，這次是拿到1千元的海洛
    因，在我家拿到的，是97年3月24日晚上7、8點拿到的。」
    等語明確【見本院卷(三)第142頁背面至144頁】。亦即證人癸○○於如附表三編號三之時、地，向被告丙○○先後購買2
    次價錢500元、1次價錢1000元之海洛因，但購買海洛因之費
    用，尚未給付被告丙○○。從證人癸○○對於如何知悉被告
    有販賣海洛因，以及二人如何聯繫買賣毒品事宜，迄至交付
    毒品之時間、地點等情，均能詳為供述，復有其二人間之通
    訊監察譯文在卷可參【見偵他卷第59頁】，足認證人癸○○
    之上揭證言，堪以採信。準此，被告丙○○辯稱未販賣海洛
    因予證人癸○○云云，不足採信。
  (四)被告丙○○如何如附表三編號四所示3次販賣第二級毒品甲
    基安非他命予證人壬○○、己○○夫婦等情，業據證人壬○○、己○○在檢察官於97年4月28日訊問時，證人壬○○具
    結證稱：「（問：照片中是何人販賣安非他命給你施用〈提
    示照片〉？）是照片中編號6的人，就是丙○○販賣給我的
    ，我跟他購買3次，都是帶我太太一起去的，都是買安非他
    命，每次都是購買1000元……我購買的時間是97年3月5日凌
    晨2時在社頭鄉湳底村湳底巷9之6號；97年3月8日在員林鎮
    他租的房子是員林南平西街191號、97年3月9日凌晨4時在員
    林鎮香山寺前。（問：為何跟己○○所言不一樣？）是我記
    錯了，應該是97年3月7日凌晨在他租屋處有買到，而97年3
    月9日這一次沒有買到。」、「（問：有無要陷害丙○○的
    意思？）沒有。」等語；證人己○○具結證稱：「（問：所
    施用安非他命是向何人購買？）是跟丙○○購買的，是用打
    電話購買的。」、「（問：照片中是何人販賣安非他命給你
    施用〈提示照片〉？）是照片中編號6的人，就是丙○○販
    賣給我的，電話都是我打的，我跟他說要購買，我跟他購買
    3次，都是帶我先生一起去的，每次都是購買1000元，我買
    到的毒品都跟我先生一起施用，我購買的時間是97年3月5日
    凌晨1、2時，在社頭鄉湳底村湳底巷9之6號，我是跟我先生
    一起去，我先生有跟他見面；97年3月8日在員林鎮他租的房
    子是員林南平西街191號他的租屋處，這一次我先生沒跟我
    上去，我先生在外面等；97年3月9日凌晨4時在員林鎮香山
    寺前，但這一次沒有買到；還有另外一次在他員林租房子處
    有購買到，是97年3月7日凌晨，我先生有跟我一起去。」、
    「（問：有無要陷害丙○○的意思？）沒有。」等語明確【
    均見偵他卷第247、248頁】。亦即證人壬○○、己○○均共
    同指證於上揭3次時、地，一起向被告丙○○購買第二級毒
    品甲基安非他命。且證人壬○○於本院詰問時，亦結證稱：
    「（問：偵訊時，稱有三次，你是去跟丙○○買，一次在97
    年03月05日、97年3月8日、97年3月7日等語，是否正確？）
    正確。」【見本院卷(三)第11頁】，另證人己○○於本院詰問
    時，亦結證稱：警詢筆錄、偵訊筆錄都是根據我說的記載等
    語【見本院卷(三)第14頁背面】，既然證人壬○○、己○○於
    檢察官訊問時，均表示無陷害被告丙○○之意思，且該訊問
    期日距證人壬○○、己○○向被告丙○○購買甲基安非他命
    之時間點較為接近，其等於偵訊時之記憶，衡情自較為清晰
    、可靠；此外，復有被告丙○○與證人壬○○、己○○間之
    通訊監察譯文可供參照，是證人壬○○、己○○之上揭證言
    ，應均屬可採。雖證人壬○○、己○○於本院詰問時，另證
    稱其等係與被告丙○○合資購買，並未向被告丙○○購買甲
    基安非他命云云【見本院卷(三)第9頁背面、第14頁】。然查
    ，證人壬○○、己○○均曾涉犯施用毒品案件，其等對於購
    買毒品之交易模式，諸如係與他人合資向第三人購買，抑或
    單純向他人購買等情，應早已知之甚詳並且區分甚明，倘其
    等本件果真係與被告丙○○合資向他人購買，為何未見其等
    二人於檢察官偵訊時提出。準此，其等二人於本院就改口稱
    係合資購買一節，顯係為被告丙○○脫罪卸責之詞，洵無可
    採。是被告丙○○辯稱未販賣甲基安非他命予證人壬○○、
    己○○云云，亦不足採信。
  (五)被告丙○○如何如附表三編號五所示販賣第二級毒品甲基安
    非他命1次予證人辰○○一情，業據證人辰○○於檢察官訊
    問時，具結證稱：「（問：你有無跟阿嘉買過毒品？）我有
    叫他幫我看看有無人在賣，他說幫我問看看，他先拿東西給
    我，我再給他1000元。」、「（問：阿嘉賣何毒品給你？）
    安非他命。」、「（問：〈提示指認照片〉第幾位是你所謂
    的阿嘉？）第六個」、「（問：一張是什麼意思？）一千塊
    。」、「（問：你在電話中提到一千元是何意思？）是我要
    買一千元安非他命。」等語明確【見偵他卷第137頁】，復
    有被告丙○○與證人辰○○於97年3月6日上午10時許之通訊
    監察譯文及指認相片各1份在卷可稽【見偵他卷第124頁背面
    、125頁】。是被告丙○○空言否認未販賣第二級毒品甲基
    安非他命予證人辰○○云云，並無可採。
  (六)被告丙○○如何如附表三編號六所示販賣第二級毒品甲基安
    非他命1次予證人丑○○一情，業據證人丑○○於檢察官訊
    問時，具結證稱：「他（指被告丙○○）欠我5000元，我為
    了閃家裡的人去找阿嘉要錢，阿嘉只給我1千多元，之後他
    就丟給我一包安非他命說要抵債。」、「（問：他何時給你
    這包毒品？）3月21日那天早上5點多，他打電話給我說要談
    這筆錢的問題，就在當天晚上6點多他拿給我。」、「（問
    ：〈提示指認照片〉第幾位是你所謂的阿嘉？）第六個」、
    「（問：你總共跟阿嘉買過幾次毒品？）就只有那1次。」
    等語【見偵他卷第193、194頁】；並於本院詰問時結證稱：
    「（問：為何偵訊時稱有向阿嘉買過毒品？）他有跟我借過
    5千元，本來說當天就要還我，但是都沒有還我，因為我每
    個月都有拿錢回家，家裡的人在問，我說借朋友了，阿嘉本
    來有先還我一點錢，但是還沒有還完，我剛好身上缺甲基安
    非他命，我就跟他說以欠的那些錢調甲基安非他命給我就好
    了。過幾天後，他有調甲基安非他命給我。就只有這次。」
    等語甚明【見本院卷(三)第141頁】，亦即被告丙○○交付甲
    基安非他命1次予證人丑○○，作為抵償積欠證人丑○○3千
    餘元債務之用。此外，復有被告丙○○與證人丑○○間之通
    訊監察譯文及指認相片各1份在卷可供參證【見偵他卷第190
    、191頁】。是被告丙○○辯稱不知道誰是丑○○，而否認
    販賣甲基安非他命予證人丑○○云云，實屬卸責之詞，殊無
    可採。
  (七)此外，並有被告丙○○供販賣毒品海洛因及甲基安非他命聯
    繫使用之行動電話手機1支（含門號0000000000號行動電話
    SIM卡1枚）扣案可佐。
  (八)按海洛因及甲基安非他命分別係毒品危害防制條例第2條第2
    項第1、2款所規定之第一、二級毒品，物稀價昂，販賣該毒
    品係嚴重之違法行為，其法定之刑度極為嚴峻，且政府查緝
    甚嚴，故販賣被查獲之風險甚高。因此毒品交易有其獨特之
    販售方式及管道，復無公定價格，容易增減分裝之份量，而
    每次買賣之價量，可能隨雙方關係深淺、資力、需求量及對
    行情之認知、來源是否充裕、查緝是否嚴緊、購買者被查獲
    時供述購買對象之可能風險之評估等情，而異其標準，非可
    一概而論。從而販賣之利得，一般除被告坦承犯行或價量俱
    臻明確外，委難察得實情，惟販賣之人從價差或量差中牟利
    之方式雖異，然其販賣行為在意圖營利則同一。本案固因被
    告丙○○否認販賣海洛因及甲基安非他命，以致難以查知其
    販賣各該毒品之獲利情形，但如上所述，被告丙○○既然敢
    鋌而走險販賣毒品，顯見其具有營利之意圖，應可認定。
  (九)基上所述，本案事證明確，被告丙○○有如附表三所示之販
    賣第一、二級毒品犯行，均堪以認定。
四、訊據被告丁○○矢口否認有何轉讓禁藥甲基安非他命予寅○○之犯行，辯稱：伊沒有拿給寅○○，是寅○○自己至伊家
    中取來施用，伊有跟寅○○講說不可以拿來用，寅○○取用
    幾次，伊不知道等語。經查：
  (一)證人寅○○於97年4月21日警詢時證稱：「（問：你如何施
    用第二級毒品安非他命？最後一次施用於何時在何地施用？
    ）我是將第二級毒品安非他命放在錫箔紙上燒烤吸食煙霧。
    我最後一次施用是在97年4月20日12時許，在彰化縣社頭鄉
    湳底村湳底巷9之6號二樓客廳施用。」、「（問：你當時所
    施用之第二級毒品安非他命是向何人購買？）是綽號『菜頭
    』丁○○拿出來供我及『阿仕』甲○○施用。」、「（問：
    你沒有錢施用，除97 年4月20日12時許，在彰化縣社頭鄉湳
    底村湳底巷9之6號二樓客廳由綽號『菜頭』丁○○提供外，
    另外3次由何人提供第二級毒品安非他命給你施用？）另外3
    次也是綽號『菜頭』丁○○施用時，我看見就拿來自己施用
    。」、「（問：綽號『菜頭』丁○○拿出第二級毒品安非他
    命供你施用，有無任何代價？）都沒有，因為我們是朋友關
    係。」等語甚明【見偵他卷第89頁】；復於同日檢察官訊問
    時具結證稱：「（問：你是否在3月中就開始吸食安非他命
    到現在？）是，差不多3到4次。」、「（問：這3到4次毒品
    從何來？）因為菜頭在用，我把它拿來用。」、「（問：都
    在哪裡使用？）菜頭都在外面朋友那裡，因為我都跟他一起
    ，就把它拿來吸一下。」等語明確【見偵他卷第108頁】。
    亦即證人寅○○自97年3月間起至同年4月20日前某日，有3
    次與被告丁○○同在被告丁○○之友人處所，見被告丁○○
    取出甲基安非他命施用，就取來施用，且被告丁○○並未有
    任何制止行為；另於97年4月20日12時許該次，則是被告丁○○拿出來供證人寅○○、甲○○等人施用。從證人寅○○
    供稱其與被告丁○○為朋友，且又常在一起，顯見證人寅○○與被告丁○○間之關係，應屬密切，未有嫌隙，否則其等
    二人怎有可能經常一起出入。按此，衡情證人寅○○自無設
    詞誣陷證人寅○○之可能。是證人寅○○上揭證述之情節，
    應可採信。而被告丁○○對於證人寅○○在取用其甲基安非
    他命為施用之際，既未制止，足見被告丁○○有轉讓甲基安
    非他命供證人寅○○施用之意思。
  (二)再參諸證人寅○○於本院詰問時，就97年4月20日該次施用
    甲基安非他命之情節，亦結證稱：當時被告丁○○拿甲基安
    非他命出來，是阿嘉自己拿去施用，摻在玻璃球裡面，玻璃
    球裡面本來就有阿嘉和阿仕的甲基安非他命，我再從阿嘉、
    阿仕還沒有用完的拿起來用等語【見本院卷(三)第59頁背面】
    。此對照勾稽證人寅○○於警詢證稱：97年4月20日當日，
    原本與「菜頭」要去打麻將，但於11時30分許接到「阿仕」
    的電話，叫「菜頭」過去他那裡坐，所以我們就一起前往。
    我們到達後便到二樓客廳坐，「阿仕」隨即問「菜頭」，你
    那裡吃的東西有好一點的嗎，「菜頭」就拿出他所持有的海
    洛因及安非他命，說這是我自己在用的，你試看看等情【見
    偵他卷第89頁】，足見被告丁○○當時之拿出甲基安非他命
    ，目的在轉讓供當時之在場人包括證人寅○○在內施用一情
    ，至為顯然。
  (三)雖證人寅○○於本院詰問時，就97年4月20日該次以外之另3
    次施用甲基安非他命情形，結證稱：另外3次，在被告丁○○埔心鄉○○路的家中，從3月中到4月20日以前。伊有拿被
    告丁○○已經放在鋁箔紙或是玻璃球的甲基安非他命拿來自
    己燒烤吸食，被告丁○○沒有看到，亦未在家，那是被告丁○○沒有吸食完的，伊看到就拿起來用，被告丁○○不知道
    等語【見本院卷(三)第59頁】。但如上所述，證人寅○○與被
    告丁○○之關係密切，證人寅○○只有可能為迴護被告丁○○，而曲意為有利於被告丁○○之供述，不可能構陷被告丁○○，是證人寅○○此部分證言，與其於警、偵訊所為證述
    內容深相歧異，應係為被告丁○○脫罪之詞，自難遽予採信
    。何況，毒品為違禁物，政府查禁嚴厲，衡情施用毒品之人
    ，應係將毒品乃至於施用毒品之器具，藏放在他人不易察覺
    之處所。是被告丁○○實無可能將盛裝甲基安非他命之鋁箔
    紙或是玻璃球，隨意曝置，而任令證人寅○○得在其未在家
    時，仍可方便進入施用，除非被告丁○○與證人寅○○之間
    ，已有由被告丁○○轉讓甲基安非他命供證人寅○○施用之
    合意，否則證人寅○○此部分之證述即與常情相悖。由此益
    徵證人寅○○於本院此部分之證言，不能採信。
  (四)此外，並有被告丁○○於97年4月20日供本案轉讓之第二級
    毒品甲基安非他命1包扣案可佐，且該包毒品經送行政院衛
    生署草屯療養院鑑定，確實檢出甲基安非他命成分無訛，驗
    餘淨重為0.4916公克，有該院97年7月3日草療鑑字第097000
    5704號鑑定書1份在卷可憑【本院卷(一)第156頁】。
  (五)基上所述，本案事證明確，被告丁○○上揭4次轉讓第二級
    毒品甲基安非他命之犯行，均堪以認定。
五、論罪部分：
  (一)被告甲○○部分：
  (1)核被告甲○○就附表一編號一項次1.、2.、3.、編號二項
    次1.、2.、編號四、六、編號八項次1.、2.、3.及編號九項
    次1.、2.、3.所為，均係犯毒品危害防制條例第4條第1項之
    販賣第一級毒品罪。就附表一編號三項次1.、2.、編號五
    、編號七項次1.、2.及編號九項次4.所為，均係犯毒品危害
    防制條例第4條第2項之販賣第二級毒品罪。就附表二編號
    一項次1.、2.所為，均係犯毒品危害防制條例第8條第1項之
    轉讓第一級毒品罪。就附表二編號二3次轉讓第二級毒品
    甲基安非他命所為，均係同時犯毒品危害防制條例第8條第2
    項之轉讓第二級毒品罪及藥事法第83條第1項之轉讓禁藥罪
    ，屬法規競合，因本案被告甲○○轉讓甲基安非他命之數量
    不詳，基於罪疑惟輕原則，自不能認被告甲○○所轉讓之數
    量已達行政院93年1月7日院臺法字第0930080551號令頒轉讓
    持有毒品加重其刑之數量標準第2條關於第二級毒品在淨重
    10公克以上規定之加重其刑條件，故應依「重法優於輕法」
    、「後法優於前法」之法理（最高法院96年度台上字第3582
    號判決要旨參照），從後法，且為重法之藥事法第83條第1
    項處斷。此部分起訴意旨認係販賣第二級毒品予同案被告丙○○一節【即起訴書犯罪事實一(十)後段】，惟經本院審理結
    果，認應係轉讓而非販賣，因其社會基本事實同一，本院得
    以審理，就此部分爰變更起訴法條，附此敘明。
  (2)被告甲○○上揭為販賣第一、二級毒品海洛因、甲基安非他
    命，以及為轉讓第一、二級毒品海洛因、甲基安非他命而持
    有該等毒品之低度行為，均為販賣、轉讓毒品之高度行為所
    吸收，均不另論罪。
  (3)起訴意旨認被告甲○○就附表一編號二販賣第一級毒品海洛
    因予證人辛○○之犯行【即起訴書犯罪事實一(三)】，與同案
    被告乙○○（通緝中，俟通緝到案後，本院再另行審結）間
    有犯意聯絡及行為分擔。惟查，證人辛○○於本院詰問時，
    結證稱如附表一編號二項次1.、2.二次電話均係被告甲○○
    接聽並與之交易等語【見本院卷(三)第68頁】，由此尚難認該
    2 次交易，與同案被告乙○○有關。雖證人辛○○亦表示有
    時係被告甲○○之女友接聽【見本院卷(三)第68頁】，但因該
    女子接聽電話之時間，與本院所認定2次販賣行為之時間既
    有不同，即難憑此遽認其等間為共同正犯。是起訴意旨認被
    告甲○○就此部分犯行，與同案被告乙○○間有犯意聯絡及
    行為分擔一節，自尚乏證據證明而有未洽，併此敘明。
  (4)被告甲○○所犯上述各罪，犯意各別，應予分論併罰。
  (5)被告甲○○前因施用第一、二級毒品案件，經本院以94年度
    訴字第1314號分別判處有期徒刑1年2月、10月，定應執行有
    期徒刑1年11月確定；嗣經裁定減刑為有期徒刑7月、5月，
    定應執行有期徒刑11月15日確定。入監服刑後，於96年6月2
    7日假釋出監，至96年7月16日假釋期滿未經撤銷視為執行完
    畢一節，有臺灣高等法院被告前案紀錄表1份在卷可按。被
    告甲○○在上揭徒刑執行完畢後，5年以內故意再犯本件有
    期徒刑以上之罪，均為累犯，除法定刑為死刑、無期徒刑部
    分不得加重外，各應依刑法第47條第1項規定加重其刑。
  (二)被告戊○○部分：
  (1)按刑法上之幫助犯，係對於犯罪與正犯有共同之認識，而以
    幫助之意思，對於正犯資以助力，而未參與實施犯罪之行為
    者而言（最高法院75年度台上字第1509號、88年度台上字第
    1270號判決意旨參照）。是以，如未參與實施犯罪構成要件
    之行為，且係出於幫助之意思提供助力，即屬幫助犯，而非
    共同正犯。本案被告戊○○明知同案被告甲○○在販賣第一
    級毒品海洛因，竟仍於庚○○向其探詢購買海洛因之管道時
    ，提供同案被告甲○○所有之0000000000號行動電話號碼予
    庚○○，促使同案被告甲○○順利販賣海洛因予庚○○，被
    告戊○○所為，乃屬基於幫助他人販賣第一級毒品海洛因之
    故意，而為販賣第一級毒品海洛因構成要件以外之幫助行為
    ，是核被告戊○○所為，係犯刑法第30條第1項前段、毒品
    危害防制條例第4條第1項之幫助販賣第一級毒品罪。
  (2)被告戊○○前因強盜案件，經本院以90年度訴字第654號判
    處有期徒刑6年4月確定，入監服刑後，於96年2月16日假釋
    出監，至97年1月30日假釋期滿未經撤銷視為執行完畢一節
    ，有臺灣高等法院被告前案紀錄表1份在卷可稽。被告戊○○於上揭徒刑執行完畢後，5年以內故意再犯本件有期徒刑
    以上之罪，為累犯，除法定刑為死刑、無期徒刑部分不得加
    重外，應依刑法第47條第1項規定加重其刑。
  (3)又被告戊○○所為係販賣第一級毒品罪之幫助犯，依刑法第
    30條第2項規定，按正犯之刑減輕之，並依法先加後減。
  (三)被告丙○○部分：
  (1)核被告丙○○就附表三編號一項次1.、2.、編號三項次1.、
    2.、3.所為，均係犯毒品危害防制條例第4條第1項之販賣第
    一級毒品罪。就附表三編號二項次1.、2.、編號四項次1.、
    2.（2罪）、編號五及編號六所為，均係犯毒品危害防制條
    例第4條第2項之販賣第二級毒品罪。被告丙○○上揭為販賣
    第一、二級毒品海洛因、甲基安非他命，而持有該等毒品之
    低度行為，均為販賣毒品之高度行為所吸收，均不另論罪。
  (2)被告丙○○所犯上述各罪，犯意各別，應予分論併罰。
  (3)被告丙○○前因違反麻醉藥品管理條例案件，經本院以83年
    度訴字第778號分別判處有期徒刑8月、2年1月，定應執行有
    期徒刑2年6月確定；又因違反麻醉藥品管理條例案件，經本
    院以83年度訴字第1649號分別判處有期徒刑7年、1年，定應
    執行有期徒刑7年6月確定。嗣上揭案件經合併定應執行有期
    徒刑9年10月確定。入監服刑後，於88年10月29日假釋出監
    ，復因案經撤銷假釋，入監執行殘刑，於95年11月13日執行
    完畢一節，有臺灣高等法院被告前案紀錄表1份在卷可稽。
    被告丙○○於上揭徒刑執行完畢後，5年以內故意再犯本件
    有期徒刑以上之罪，均為累犯，除法定刑為死刑、無期徒刑
    部分不得加重外，各應依刑法第47條第1項規定加重其刑。
  (四)被告丁○○部分：
  (1)如上揭同案被告甲○○論罪部分(1)理由所述，核被告丁○○
    所為，均係同時犯毒品危害防制條例第8條第2項之轉讓第二
    級毒品罪及藥事法第83條第1項之轉讓禁藥罪，屬法規競合
    ，應依「重法優於輕法」、「後法優於前法」之法理（最高
    法院96年度台上字第3582號判決要旨參照），從後法，且為
    重法之藥事法第83條第1項處斷。被告丁○○上揭為轉讓第
    二級毒品甲基安非他命而持有該等毒品之低度行為，為轉讓
    毒品之高度行為所吸收，均不另論罪。
  (2)被告丁○○所犯上述各罪，犯意各別，應予分論併罰。
  (3)被告丁○○前因違反毒品危害防制條例案件，經本院以92年
    度訴字第1133號分別判處有期徒刑10月、6月，定應執行有
    期徒刑1年2月確定；又因違反毒品危害防制條例案件，經本
    院以94年度訴字第507號分別判處有期徒刑1年、7月，定應
    執行有期徒刑1年6月確定。嗣經入監接續執行，於96年1月
    25日假釋出監，至96年7月25日假釋期滿未經撤銷，視為執
    行完畢一節，有臺灣高等法院被告前案紀錄表1份在卷可稽
    。被告丁○○於上揭徒刑執行完畢後，5年以內故意再犯本
    件有期徒刑以上之罪，均為累犯，各應依刑法第47條第1項
    規定加重其刑。
六、科刑部分：
  (一)本案從被告甲○○、丙○○販賣第一級毒品海洛因之所得均
    不多，可認其等販賣之數量非多，再者其等二人亦均有施用
    毒品之習慣，顯見其等之販毒，係為賺取己身施用之毒品，
    應屬下游之販毒者無疑。其等販賣海洛因之行為固然不可取
    ，然參酌其等販賣之數量，相較於長期大量販賣毒品之大毒
    梟或「大盤」等毒販而言，所為對社會治安及國民健康之危
    害，仍屬較輕。而販賣第一級毒品罪之法定刑為「死刑或無
    期徒刑；處無期徒刑者，得併科新台幣一千萬元以下罰金」
    ，然同為販賣第一級毒品之人，其原因動機不一，犯罪情節
    未必盡同，或有大盤毒梟者，亦有中、小盤之分，甚或僅止
    於吸毒者友儕間為求互通有無之有償轉讓者亦有之，其販賣
    行為所造成危害社會之程度自屬有異，法律科處此類犯罪，
    所設之法定最低本刑卻同為「無期徒刑，得併科新台幣一千
    萬元以下罰金」，不可謂不重。於此情形，倘依其等情狀處
    以有期徒刑，即足以懲儆，並可達防衛社會之目的者，自非
    不可依客觀之犯行與主觀之惡性二者加以考量其情狀，是否
    有可憫恕之處，適用刑法第59條之規定酌量減輕其刑，期使
    個案裁判之量刑，能斟酌至當，符合比例原則。是本院衡酌
    被告甲○○、丙○○所犯販賣第一級毒品罪之情節，並非重
    大，若以毒品危害防制條例第4條第1項所規定之法定本刑而
    科處最輕本刑無期徒刑，均有情輕法重，猶嫌過重，在客觀
    上尚足以引起一般人之同情，而顯有可憫恕之處。是本院認
    依其等情狀處以有期徒刑，已足以懲儆，並可達防衛社會之
    目的。爰就被告甲○○、丙○○本案販賣第一級毒品犯行，
    均適用刑法第59條之規定酌量減輕其刑；另被告戊○○之幫
    助販賣第一級毒品犯行，亦本此意旨酌量減輕其刑，並依法
    遞減之。
  (二)爰審酌被告甲○○、戊○○、丙○○及丁○○各有如上所述
    之累犯前科，素行均屬不佳，竟仍均不知檢點；被告甲○○
    多次販賣、轉讓海洛因及甲基安非他命，惟金額、數量尚非
    甚多；被告戊○○幫助甲○○販賣海洛因，情節較輕，茲減
    輕其刑；被告丙○○販賣海洛因及甲基安非他命，其次數、
    數量少於被告甲○○，情節輕於被告甲○○；被告丁○○多
    次轉讓甲基安非他命，惟數量亦非甚多，均助長毒品氾濫，
    有害國人身心健康及社會治安；以及被告甲○○於犯後坦白
    承認犯行，犯後態度良好；被告戊○○、丙○○及丁○○均
    飾詞否認犯行，犯後態度均屬欠佳等一切情狀，就被告甲○○、丙○○部分，分別量處如附表「主文」欄所示之刑；被
    告戊○○、丁○○部分，分別量處如主文所示之刑；並就被
    告甲○○、丙○○及丁○○部分，分別定如主文所示之應執
    行刑。
  (三)沒收銷燬及沒收部分：
  (1)起訴書原記載扣案之第一級毒品海洛因10包，均為被告丁○○所有，惟於本院審理時，被告甲○○承認其中之8包為其
    所有，另2包始為被告丁○○所有，此情被告丁○○亦同此
    主張【見本院卷(一)第66頁背面】，公訴人對此亦不爭執。該
    10包海洛因於送鑑定後，鑑定結果確認含有海洛因成分無訛
    ，但因已混同而無法區分何部分為被告甲○○持有、何部分
    為被告丁○○持有，其合計淨重為9.88公克，有法務部調查
    局濫用藥物實驗室97年5月15日調科壹字第09723024080號鑑
    定書1份在卷可參【見偵卷(一)第42頁】。按此，被告甲○○
    該8包原供本案販賣使用之海洛因，除應依毒品危害防制條
    例第18條第1項前段規定，沒收銷燬外，被告丁○○所有之2
    包海洛因，既與被告甲○○所有之上揭海洛因混同而無法區
    分其歸屬，自亦應依上揭規定，一併宣告沒收銷燬如被告甲○○部分之主文所示。又該等包裝海洛因之外包裝袋，無論
    以何種方式析離，均會有微量毒品殘留其內，此有法務部調
    查局93年3月19日調科壹字第09300113060號函可參，是該等
    包裝袋亦應視為毒品之一部分，亦均應依毒品危害防制條例
    第18條第1項前段規定，沒收銷燬之。
  (2)被告甲○○就附表一編號一項次1.、2.、3.、編號二項次1.
    、2.、編號四、六、編號八項次1.、2.、3.及編號九項次1.
    、2.、3.（僅其中之4000元）各次販賣海洛因之所得；以及
    就附表一編號三項次1.、2.、編號七項次1.、2.及編號九項
    次4.各次販賣甲基安非他命之所得；均屬犯罪所得，且為被
    告甲○○所有，各應依毒品危害防制條例第19條第1項規定
    沒收，如全部或一部不能沒收時，均以其財產抵償之（金錢
    無從追徵其價額）。至於被告甲○○就附表一編號五扺償之
    款項及編號九項次3.中尚未收取之3000元，因均非屬被告甲○○之實際所得，自無從為沒收、追繳之諭知（最高法院89
    年度台上字第3434號判決參照）。
  (3)扣案供販賣海洛因稀釋使用之糖粉1包、用於分裝海洛因之
    分裝袋1包、塑膠鏟管3支、內裝上揭海洛因之黑色小皮包1
    只、插用供聯繫販賣毒品使用之門號0000000000、00000000
    00號行動電話SIM卡之手機3支（即NOKIA牌序號00000000000
    0000、NOKIA牌序號000000000000000及黑色摩托羅拉牌手機
    各1支），為被告甲○○所有供本案犯罪使用，業據其陳明
    在卷，均應依毒品危害防制條例第19條第1項規定宣告沒收
    。此等物品既已扣案，並無不能沒收之情形，自無再予諭知
    如全部或一部不能沒收時，追徵其價額之必要。另未扣案之
    門號0000000000、0000000000號行動電話SIM卡各1枚，為被
    告甲○○所有供本案犯罪使用，既不能證明已滅失，仍應依
    上揭規定，均宣告沒收，如全部或一部不能沒收時，均追徵
    其價額。
  (4)被告丙○○就附表三編號一項次1.、2.各次販賣海洛因之所
    得；以及就附表三編號二項次1.、2.、編號四項次1.、2.及
    編號五各次販賣甲基安非他命之所得；均屬犯罪所得，且為
    被告丙○○所有，各應依毒品危害防制條例第19條第1項規
    定沒收，如全部或一部不能沒收時，均以其財產抵償之（金
    錢無從追徵其價額）。至於被告丙○○就附表三編號三項次
    1.、2.、3.尚未收取之款項，及附表三編號六扺償之金額，
    因均非屬被告丙○○之實際所得，自無從為沒收、追繳之諭
    知。
  (5)扣案之行動電話手機1支（含門號0000000000號行動電話SIM
    卡1枚），為被告丙○○所有供本案聯繫販賣毒品使用，應
    依毒品危害防制條例第19條第1項規定宣告沒收。該手機既
    已扣案，並無不能沒收之情形，自無再予諭知如全部或一部
    不能沒收時，追徵其價額之必要。
  (6)扣案之第二級毒品甲基安非他命1包（驗餘淨重為0.4916公
    克），為被告丁○○於97年4月20日供本案轉讓使用，應依
    毒品危害防制條例第18條第1項前段規定，沒收銷燬之，另
    其包裝袋，同上述(1)之意旨，亦應一併沒收銷燬。
  (7)至於本案其餘扣案物包括現金159300元、玻璃吸食器2個、
    磅秤1臺、監視器2支及扣除上揭4支手機以外之另6支手機，
    因與本案無關，不得沒收，附此敘明。
七、不另為無罪諭知部分：
  (一)公訴意旨另略以：(1)被告甲○○自97年2月間起，迄同年3月
    底止，除如附表一編號一本院所認定成立犯罪之3次販賣第
    一級毒品海洛因予證人庚○○外，尚在彰化縣永靖鄉永靖火
    車站，以每次500元代價，販賣第一級毒品海洛因予證人庚○○約3次（即扣掉成立犯罪之3次後所餘次數）【即起訴書
    犯罪事實一(一)所列之部分事實】；(2)另自不詳時日起，迄97
    年4月份止，除如附表一編號八本院所認定成立犯罪之3次販
    賣第一級毒品海洛因予同案被告丙○○外，尚在彰化縣社頭
    鄉湳底村湳底巷9-6號或同案被告戊○○位於彰化縣員林鎮
    ○○路802巷68號住處，以海洛因每次2000元或3000元之代
    價，販賣第一級毒品海洛因予丙○○約27次（即扣掉成立犯
    罪之3次後所餘次數）【即起訴書犯罪事實一(十)所列之部分
    事實】，因認被告甲○○就此等部分，亦分別涉犯毒品危害
    防制條例第4條第1項之販賣第一級毒品罪嫌。惟查：(1)證人
    庚○○於檢察官訊問時，固證稱向被告甲○○購買毒品大概
    5、6次等語【見偵他卷第175頁】，惟證人庚○○並未指明
    各該5、6次購買毒品之種類、金額及時間，而未如其於本院
    詰問時，能就如附表一編號一所示各次交易之毒品種類、金
    額、時間及地點等情詳予指述【見本院卷(三)第69頁背面至第
    71頁】，是證人庚○○於檢察官訊問時所為之供述，尚難遽
    予採認。(2)同案被告丙○○於警詢時，固供稱向被告甲○○
    購買海洛因約20至30次，每次購買2000元至3000元不等等語
    【見警卷(四)第5頁】，惟此部分之供述，屬被告甲○○以外
    之人之審判外陳述，被告甲○○及其辯護人不同意有證據能
    力，應予排除已如前述。而關於被告甲○○販賣海洛因予同
    案被告丙○○之次數，除本院認定如附表編號八所示之次數
    外，檢察官並未舉證以實其說，就此部分，自不得遽為被告
    甲○○不利之認定。(3)本案稽諸檢察官於起訴書主張「核被
    告甲○○所為，犯罪事實一(一)(二)(三)(六)(八)(十)(十一)，均係各犯毒品
    危害防制條例第4條第1項之販賣第一級毒品罪嫌，犯罪事實
    一(五)，係犯毒品危害防制條例第8條第1項之轉讓第一級毒品
    罪嫌，犯罪事實一(四)(七)(九)(十)(十一)，係各犯毒品危害防制條例第
    4條第2項販賣第2級毒品罪嫌……又被告甲○○所犯上開數
    罪間，犯意各別，行為互殊，請予分論併罰」等語【見起訴
    書第7頁】，可見檢察官就犯罪事實一之下所列標號(一)、(十)
    項之內所列載之事實，係認屬集合犯之一罪。按此，就被告
    甲○○販賣第一級毒品海洛因予證人庚○○及同案被告丙○○，在超過如附表一編號一、八所認定之部分外，既乏證據
    證明，自無從為被告甲○○有罪之認定，爰均不另為無罪之
    諭知。
  (二)公訴意旨另略以：(1)被告丙○○自97年2月間起，迄同年4月
    18日止，除如附表三編號一本院所認定成立犯罪之2次販賣
    第一級毒品海洛因予證人卯○○外，尚在彰化縣員林鎮○○
    路夜市附近OK便利商店旁或彰化縣社頭鄉湳底村湳底巷9-6
    號，以每次1000元之代價，販賣第一級毒品海洛因予卯○○
    約18次（即扣掉成立犯罪之2次後所餘次數）【即起訴書犯
    罪事實一(十二)所列之部分事實】；(2) 自97年3月5日起，迄同
    年4月19日止，除如附表三編號三本院所認定成立犯罪之3次
    販賣第一級毒品海洛因予證人癸○○外，尚在彰化縣員林鎮
    ○○路陸橋旁，以每次500元或1000元之代價，販賣第一級
    毒品海洛因予證人癸○○約2次（即扣掉成立犯罪之3次後所
    餘次數）【即起訴書犯罪事實一(十四)所列之部分事實】，因認
    被告丙○○就此等部分，亦分別涉犯毒品危害防制條例第4
    條第1項之販賣第一級毒品罪嫌。惟查：(1)證人卯○○雖於
    檢察官訊問時，具結證稱曾向被告丙○○買過20來次之毒品
    【見偵他卷第72頁】，但證人卯○○於本院詰問時，亦具結
    證稱；「……一開始有講說是合夥購買的，但後來丙○○沒
    有工作……我跟他說我要毒品，後來我從丙○○那邊拿到毒
    品，錢交給丙○○」等語【見本院卷(三)第3頁背面】，可見
    證人卯○○於檢察官偵訊時所稱向被告丙○○買過20來次，
    應是包括先前二人共同向他人購買毒品之情形在內，而非單
    純指其向被告丙○○購買海洛因次數全部為20來次。因證人
    卯○○上揭偵查中之供述，未區分其與被告丙○○共同向他
    人購買，以及自己單獨向被告丙○○購買之次數，故自難遽
    予採認證人卯○○於偵查中所供稱之購買次數。(2)證人癸○○固於檢察官訊問時，結證稱：「（問：你跟丙○○買過幾
    次毒品？）我跟他要過5次，有3次有給他錢，其他2次是用
    修車來抵。」等語【見偵他卷第62頁】，然證人癸○○於本
    院詰問時，則否認有該2次用修車費抵買毒品之情事【見本
    院卷(三)第143頁背面】，且此情復無相應之通訊監察譯文可
    供佐證，職是證人癸○○於偵查中所稱其他2次是用修車來
    抵一節，自無可採。(3)同上述(一)(3)理由，因此等部分，檢察
    官認與前述被告丙○○所成立之販賣第一級毒品罪部分，分
    別為集合犯之一罪關係，而此等部分既乏證據證明，自均無
    從為被告丙○○有罪之認定，爰均不另為無罪之諭知。
丙、無罪部分：
一、公訴意旨另略以：(一)(1)被告甲○○於97年3月24日某時許，
    在彰化縣員林鎮大潤發賣場附近，以1000元代價，販賣第一
    級毒品海洛因予子○○，因認被告甲○○涉犯毒品危害防制
    條例第4條第1項之販賣第一級毒品罪嫌【即起訴書犯罪事實
    一(二)部分】。(2)被告甲○○自不詳時日起，迄97年4月份止
    ，除如附表二編號二所認定成立3次轉讓甲基安非他命予同
    案被告丙○○外，尚在彰化縣社頭鄉湳底村湳底巷9-6號或
    戊○○位於彰化縣員林鎮○○路802巷68號住處，以每次100
    0元或2000元之代價，販賣第二級毒品甲基安非他命予同案
    被告丙○○約3次（即扣掉成立轉讓禁藥罪之3次後所餘次數
    ），因認被告甲○○涉犯毒品危害防制條例第4條第2項之販
    賣第二級毒品罪嫌【即起訴書犯罪事實一(十)所列之部分事實
    】。(二)被告戊○○自96年5月間某日起，迄97年4月間某日止
    ，以其所有之0000000000號、0000000000號行動電話，供被
    告戊○○及同案被告甲○○作為聯絡毒品販賣之用，被告戊○○並多次代為居間介紹買賣第二級毒品甲基安非他命之事
    宜，因認被告戊○○涉犯刑法第30條、毒品危害防制條例第
    4條第2項之幫助販賣第二級毒品罪嫌【即起訴書犯罪事實一
    (十八)所列之部分事實】。(三)被告丁○○另基於販賣毒品之意圖
    ，於97年4月20日14時許，持有第一級毒品海洛因10包及第
    二級毒品甲基安非他命1包，夥同不知情之寅○○，前往丙○○位於彰化縣社頭鄉湳底村湳底巷9-6號住處，與在場之
    丙○○、甲○○、乙○○等人會面，欲將所持有之毒品販售
    予丙○○、甲○○、乙○○，因認被告丁○○涉犯毒品危害
    防制條例第5條第1、2項之意圖販賣而持有第一、二級毒品
    罪嫌【即起訴書犯罪事實一(二十)】等語。
二、按犯罪事實應依證據認定之，無證據不得認定犯罪事實。刑
    事訴訟法第154條第2項定有明文；亦即被告未經審判證明有
    罪確定前，推定其為無罪，此為我國刑事訴訟之基本原則。
    又公訴案件犯罪證據之蒐集，及提起公訴後，對犯罪事實之
    舉證責任及指出證明之方法，均屬公訴人之職責。原則上法
    院僅於當事人之主張及舉證範圍內進行調查證據，其經法定
    程序調查證據之結果，認已足以證明犯罪事實時，始得為犯
    罪事實之認定。若所得證據其為訴訟上之證明，於通常一般
    人仍有合理之懷疑存在，尚未達於可確信其真實之程度者，
    在該合理懷疑尚未剔除前，自不能為有罪之認定。法院不得
    以偵查機關就某種犯罪之調查不易，即放棄上開原則之堅持
    ，以致違背刑事訴訟無罪推定及嚴格證明之原則，其理甚明
    。最高法院有94年度台上字第2033號判決可循。
三、經查：
  (一)(1)公訴人認被告甲○○涉嫌販賣第一級毒品海洛因予子○○
    ，所憑無非以證人子○○之警、偵訊供述為其論據。然查，
    證人子○○之警詢筆錄已如前述，而稽諸證人子○○於檢察
    官訊問時，係具結證稱：伊吸食之毒品係來修車之人給的，
    好像是「阿博」拿給「阿吉」，「阿吉」再拿一點點給伊。
    伊未跟「阿仕」買過毒品等語【見偵他卷第142頁】。尚難
    證明被告甲○○有販賣第一級毒品海洛因予子○○之事實。
    另證人子○○雖經本院傳拘，仍未能到場。按此，被告甲○○既堅決否認有販賣第一級毒品海洛因予子○○，而檢察官
    復未能證明有此事實，就此部分，自無從對被告甲○○為不
    利之認定。(2)公訴人認被告甲○○涉嫌販賣第二級毒品甲基
    安非他命予同案被告丙○○，所憑無非以同案被告丙○○於
    警詢供稱向被告甲○○購買5、6次甲基安非他命等語【見警
    卷(四)第5頁】，為其論據。然查，同案被告丙○○該警詢筆
    錄無證據能力，已如前述，且被告甲○○除上述所認定之3
    次轉讓甲基安非他命予同案被告丙○○外，檢察官並未提出
    被告甲○○有販賣第二級毒品甲基安非他命予同案被告丙○○之證據。是就此部分，自亦無從對被告甲○○為不利之認
    定。
  (二)公訴人認被告戊○○涉嫌幫助同案被告甲○○販賣第二級毒
    品甲基安非他命，無非以被告戊○○於第一次警詢之自白為
    其論據。然查，被告戊○○該警詢筆錄無證據能力，已如前
    述；且檢察官復未舉證證明被告戊○○究竟幫助同案被告甲○○販賣第二級毒品甲基安非他命予何人之事實。故此，就
    此部分，自不能對被告戊○○為不利之認定。
  (三)公訴人認被告丁○○涉嫌意圖販賣而持有第一、二級毒品罪
    ，其所憑無非以查獲當日，被告丁○○持有第一級毒品海洛
    因10包、第二級毒品甲基安非他命1包為其論據。然查，關
    於該10包海洛因，實際上只有2包為被告丁○○所持有，已
    如上述，斟酌被告丁○○本身亦有施用毒品習慣，其一次隨
    身攜帶2包海洛因、1包甲基安非他命，係欲供本身施用，非
    無可能；何況，參諸證人寅○○於檢察官偵訊時，具結證稱
    ：伊本來要和「菜頭」（即被告丁○○）去朋友家打麻將，
    途中「阿仕」（即被告甲○○）打電話給「菜頭」叫他過去
    「阿嘉」（即被告丙○○）家泡茶，伊就跟他一起去等語【
    見偵他卷第107頁】。衡情被告丁○○如果意圖販賣第一、
    二級毒品予同案被告丙○○、甲○○、乙○○等人，理應主
    動直接前往該處，豈有被動前往之理。就此部分，因公訴人
    所提出之證據，仍有合理之懷疑存在，尚未達於可信其為真
    實之程度，本院未能形成有罪之確信，自應對被告丁○○為
    無罪判決之諭知。
丁、被告乙○○因未到案，現經本院通緝中，俟緝獲後，再由本
    院另行審結，附此敘明。
據上論斷，依刑事訴訟法第299條第1項前段、第300條、第301條
第1項，毒品危害防制條例第4條第1項、第2項、第8條第1項、第
18條第1項前段、第19條第1項，藥事法第83條第1項，刑法第11
條、第30條、第59條、第64條第2項、第65條第2項、第47條第1
項、第51條第5款，判決如主文。
本案經檢察官謝雨青到庭執行職務。
中    華    民    國    97    年    12    月    8    日
                  刑事第八庭    審判長法  官  簡婉倫
                                      法  官  楊舒嵐
                                      法  官  陳銘壎
以上正本證明與原本無異。
如不服本判決應於收受判決後10日內向本院提出上訴書狀，並應
敘述具體理由; 其未敘述上訴理由者，應於上訴期間屆滿後20日
內向本院補提理由書（均須按他造當事人之人數附繕本）「切勿
逕送上級法院」。
中    華    民    國    97    年    12    月    8    日
                                      書記官  楊筱惠
附錄本案論罪科刑法條全文:
毒品危害防制條例第4條
製造、運輸、販賣第一級毒品者，處死刑或無期徒刑；處無期徒
刑者，得併科新臺幣1千萬元以下罰金。
製造、運輸、販賣第二級毒品者，處無期徒刑或7年以上有期徒
刑，得併科新臺幣7百萬元以下罰金。
製造、運輸、販賣第三級毒品者，處5年以上有期徒刑，得併科
新臺幣5百萬元以下罰金。
製造、運輸、販賣第四級毒品者，處3年以上10年以下有期徒刑
，得併科新臺幣3百萬元以下罰金。
製造、運輸、販賣專供製造或施用毒品之器具者，處1年以上7年
以下有期徒刑，得併科新臺幣1百萬元以下罰金。
前五項之未遂犯罰之。
毒品危害防制條例第8條
轉讓第1 級毒品者，處1 年以上7 年以下有期徒刑，得併科新臺
幣1 百萬元以下罰金。
轉讓第2 級毒品者，處6 月以上5 年以下有期徒刑，得併科新臺
幣70萬元以下罰金。
轉讓第3 級毒品者，處3 年以下有期徒刑，得併科新臺幣30萬元
以下罰金。
轉讓第4 級毒品者，處1 年以下有期徒刑，得併科新臺幣10萬元
以下罰金。
前四項之未遂犯罰之。
轉讓毒品達一定數量者，加重其刑至二分之一，其標準由行政院
定之。
藥事法第83條
明知為偽藥或禁藥，而販賣、供應、調劑、運送、寄藏、牙保、
轉讓或意圖販賣而陳列者，處7 年以下有期徒刑，得併科新臺幣
5 百萬元以下罰金。
犯前項之罪，因而致人於死者，處7 年以上有期徒刑，致重傷者
，處3 年以上12年以下有期徒刑。
因過失犯第1 項之罪者，處2 年以下有期徒刑、拘役或科新臺幣
30萬元以下罰金。
第 1 項之未遂犯罰之。
附表一：甲○○販賣毒品部分
┌──┬───┬───┬────┬─────────┬──────────────────┐
│編號│販賣對│時間  │地點    │販賣毒品之種類、次│      主    文                      │
│    │象    │(項次)│        │數及價格          │                                    │
├──┼───┼───┼────┼─────────┼──────────────────┤
│ 一 │庚○○│1.97年│1.彰化縣│1.由庚○○撥打邱創│甲○○販賣第一級毒品，累犯，處有期徒│
│    │      │3月中 │員林鎮員│仕所有門號00000000│刑拾伍年貳月。扣案之第一級毒品海洛因│
│    │      │旬某日│林公園  │58號行動電話，約定│拾包（共淨重玖點捌捌公克、空包裝袋拾│
│    │      │某時  │        │購買新台幣（下同）│個總重點伍伍公克）均沒收銷燬之；販│
│    │      │      │        │1000元之海洛因後（│賣第一級毒品所得新臺幣壹仟元沒收之，│
│    │      │      │        │包數、重量均不詳）│如全部或一部不能沒收時，以其財產抵償│
│    │      │      │        │，再當面交錢、交貨│之；扣案之行動電話手機支（即NOKIA │
│    │      │      │        │完成交易1次。     │牌序號000000000000000、NOKIA牌序號35│
│    │      │      │        │                  │0000000000000及黑色摩托羅拉牌手機各 │
│    │      │      │        │                  │壹支）、糖粉壹包、黑色小皮包壹只、分│
│    │      │      │        │                  │裝袋壹包、塑膠鏟管支均沒收；未扣案│
│    │      │      │        │                  │之行動電話門號0000000000號之SIM卡壹 │
│    │      │      │        │                  │枚沒收，如全部或一部不能沒收時，追徵│
│    │      │      │        │                  │其價額。                            │
│    │      │      │        │                  │                                    │
│    │      │2.97年│2.彰化縣│2.由庚○○撥打邱創│甲○○販賣第一級毒品，累犯，處有期徒│
│    │      │3月中 │永靖鄉火│仕所有門號00000000│刑拾伍年貳月。扣案之第一級毒品海洛因│
│    │      │旬某日│車站    │58號行動電話，約定│拾包（共淨重玖點捌捌公克、空包裝袋拾│
│    │      │某時  │        │購買1000元之海洛因│個總重點伍伍公克）均沒收銷燬之；販│
│    │      │      │        │後（包數、重量均不│賣第一級毒品所得新臺幣壹仟元沒收之，│
│    │      │      │        │詳），再當面交錢、│如全部或一部不能沒收時，以其財產抵償│
│    │      │      │        │交貨完成交易1次。 │之；扣案之行動電話手機支（即NOKIA │
│    │      │      │        │                  │牌序號000000000000000、NOKIA牌序號35│
│    │      │      │        │                  │0000000000000及黑色摩托羅拉牌手機各 │
│    │      │      │        │                  │壹支）、糖粉壹包、黑色小皮包壹只、分│
│    │      │      │        │                  │裝袋壹包、塑膠鏟管支均沒收；未扣案│
│    │      │      │        │                  │之行動電話門號0000000000號之SIM卡壹 │
│    │      │      │        │                  │枚沒收，如全部或一部不能沒收時，追徵│
│    │      │      │        │                  │其價額。                            │
│    │      │      │        │                  │                                    │
│    │      │3.97年│3.彰化縣│3.由庚○○撥打邱創│甲○○販賣第一級毒品，累犯，處有期徒│
│    │      │3月16 │員林鎮大│仕所有門號00000000│刑拾伍年貳月。扣案之第一級毒品海洛因│
│    │      │日晚間│潤發賣場│58號行動電話，約定│拾包（共淨重玖點捌捌公克、空包裝袋拾│
│    │      │10時35│附近    │購買500元之海洛因 │個總重點伍伍公克）均沒收銷燬之；販│
│    │      │分後某│        │後（包數、重量均不│賣第一級毒品所得新臺幣伍佰元沒收之，│
│    │      │時    │        │詳），再當面交錢、│如全部或一部不能沒收時，以其財產抵償│
│    │      │      │        │交貨完成交易1次。 │之；扣案之行動電話手機支（即NOKIA │
│    │      │      │        │                  │牌序號000000000000000、NOKIA牌序號35│
│    │      │      │        │                  │0000000000000及黑色摩托羅拉牌手機各 │
│    │      │      │        │                  │壹支）、糖粉壹包、黑色小皮包壹只、分│
│    │      │      │        │                  │裝袋壹包、塑膠鏟管支均沒收；未扣案│
│    │      │      │        │                  │之行動電話門號0000000000號之SIM卡壹 │
│    │      │      │        │                  │枚沒收，如全部或一部不能沒收時，追徵│
│    │      │      │        │                  │其價額。                            │
├──┼───┼───┼────┼─────────┼──────────────────┤
│ 二 │辛○○│1.97年│1.彰化縣│1.由辛○○撥打邱創│甲○○販賣第一級毒品，累犯，處有期徒│
│    │      │3月12 │埔心鄉京│仕所有門號00000000│刑拾伍年月。扣案之第一級毒品海洛因│
│    │      │日某時│口村某處│36號行動電話，約定│拾包（共淨重玖點捌捌公克、空包裝袋拾│
│    │      │      │        │購買2000元之海洛因│個總重點伍伍公克）均沒收銷燬之；販│
│    │      │      │        │後（包數、重量均不│賣第一級毒品所得新臺幣貳仟元沒收之，│
│    │      │      │        │詳），再當面交錢、│如全部或一部不能沒收時，以其財產抵償│
│    │      │      │        │交貨完成交易1次。 │之；扣案之行動電話手機支（即NOKIA │
│    │      │      │        │                  │牌序號000000000000000、NOKIA牌序號35│
│    │      │      │        │                  │0000000000000及黑色摩托羅拉牌手機各 │
│    │      │      │        │                  │壹支）、糖粉壹包、黑色小皮包壹只、分│
│    │      │      │        │                  │裝袋壹包、塑膠鏟管支均沒收；未扣案│
│    │      │      │        │                  │之行動電話門號0000000000號之SIM卡壹 │
│    │      │      │        │                  │枚沒收，如全部或一部不能沒收時，追徵│
│    │      │      │        │                  │其價額。                            │
│    │      │      │        │                  │                                    │
│    │      │2.97年│2.彰化縣│2.由辛○○撥打邱創│甲○○販賣第一級毒品，累犯，處有期徒│
│    │      │3月16 │埔心鄉民│仕所有門號00000000│刑拾伍年月。扣案之第一級毒品海洛因│
│    │      │日某時│生路4段 │36號行動電話，約定│拾包（共淨重玖點捌捌公克、空包裝袋拾│
│    │      │      │某處    │購買2000元之海洛因│個總重點伍伍公克）均沒收銷燬之；販│
│    │      │      │        │後（包數、重量均不│賣第一級毒品所得新臺幣貳仟元沒收之，│
│    │      │      │        │詳），再當面交錢、│如全部或一部不能沒收時，以其財產抵償│
│    │      │      │        │交貨完成交易1次。 │之；扣案之行動電話手機支（即NOKIA │
│    │      │      │        │                  │牌序號000000000000000、NOKIA牌序號35│
│    │      │      │        │                  │0000000000000及黑色摩托羅拉牌手機各 │
│    │      │      │        │                  │壹支）、糖粉壹包、黑色小皮包壹只、分│
│    │      │      │        │                  │裝袋壹包、塑膠鏟管支均沒收；未扣案│
│    │      │      │        │                  │之行動電話門號0000000000號之SIM卡壹 │
│    │      │      │        │                  │枚沒收，如全部或一部不能沒收時，追徵│
│    │      │      │        │                  │其價額。                            │
├──┼───┼───┼────┼─────────┼──────────────────┤
│ 三 │黃明偉│1.97年│1.彰化縣│1.由黃明偉撥打邱創│甲○○販賣第二級毒品，累犯，處有期徒│
│    │      │3月7日│埔心鄉明│仕所有門號00000000│刑柒年貳月。販賣第二級毒品所得新臺幣│
│    │      │10時22│聖宮前  │36號行動電話，約定│壹仟元沒收之，如全部或一部不能沒收時│
│    │      │分後某│        │購買1000元之甲基安│，以其財產抵償之；扣案之行動電話手機│
│    │      │時    │        │非他命後（包數、重│支（即NOKIA牌序號000000000000000、│
│    │      │      │        │量均不詳），再當面│NOKIA牌序號000000000000000及黑色摩托│
│    │      │      │        │交錢、交貨完成交易│羅拉牌手機各壹支）均沒收；未扣案之行│
│    │      │      │        │1次。             │動電話門號0000000000號之SIM卡壹枚沒 │
│    │      │      │        │                  │收，如全部或一部不能沒收時，追徵其價│
│    │      │      │        │                  │額。                                │
│    │      │2.97年│2.彰化縣│2.由黃明偉撥打邱創│甲○○販賣第二級毒品，累犯，處有期徒│
│    │      │4月初 │埔心鄉明│仕所有門號00000000│刑柒年貳月。販賣第二級毒品所得新臺幣│
│    │      │某日某│聖宮前  │36號行動電話，約定│壹仟元沒收之，如全部或一部不能沒收時│
│    │      │時    │        │購買1000元之甲基安│，以其財產抵償之；扣案之行動電話手機│
│    │      │      │        │非他命後（包數、重│支（即NOKIA牌序號000000000000000、│
│    │      │      │        │量均不詳），再當面│NOKIA牌序號000000000000000及黑色摩托│
│    │      │      │        │交錢、交貨完成交易│羅拉牌手機各壹支）均沒收；未扣案之行│
│    │      │      │        │1次。             │動電話門號0000000000號之SIM卡壹枚沒 │
│    │      │      │        │                  │收，如全部或一部不能沒收時，追徵其價│
│    │      │      │        │                  │額。                                │
├──┼───┼───┼────┼─────────┼──────────────────┤
│ 四 │未○○│97年3 │彰化縣埔│由未○○撥打甲○○│甲○○販賣第一級毒品，累犯，處有期徒│
│    │      │月12日│心鄉明聖│所有門號0000000000│刑拾伍年貳月。扣案之第一級毒品海洛因│
│    │      │晚間8 │宮      │號行動電話，約定購│拾包（共淨重玖點捌捌公克、空包裝袋拾│
│    │      │時30分│        │買1000元之海洛因後│個總重點伍伍公克）均沒收銷燬之；販│
│    │      │後某時│        │（包數、重量均不詳│賣第一級毒品所得新臺幣壹仟元沒收之，│
│    │      │      │        │），再當面交錢、交│如全部或一部不能沒收時，以其財產抵償│
│    │      │      │        │貨完成交易1次。   │之；扣案之行動電話手機支（即NOKIA │
│    │      │      │        │                  │牌序號000000000000000、NOKIA牌序號35│
│    │      │      │        │                  │0000000000000及黑色摩托羅拉牌手機各 │
│    │      │      │        │                  │壹支）、糖粉壹包、黑色小皮包壹只、分│
│    │      │      │        │                  │裝袋壹包、塑膠鏟管支均沒收；未扣案│
│    │      │      │        │                  │之行動電話門號0000000000號之SIM卡壹 │
│    │      │      │        │                  │枚沒收，如全部或一部不能沒收時，追徵│
│    │      │      │        │                  │其價額。                            │
├──┼───┼───┼────┼─────────┼──────────────────┤
│ 五 │黃素端│97年3 │彰化縣埔│由黃素端撥打甲○○│甲○○販賣第二級毒品，累犯，處有期徒│
│    │      │月25日│心鄉太平│所有門號0000000000│刑柒年壹月。扣案之行動電話手機支（│
│    │      │上午某│村東平路│號行動電話，約定購│即NOKIA牌序號000000000000000、NOKIA │
│    │      │時    │126號   │買500元之甲基安非 │牌序號000000000000000及黑色摩托羅拉 │
│    │      │      │        │他命1包後（重量不 │牌手機各壹支）均沒收；未扣案之行動電│
│    │      │      │        │詳），再當面交貨完│話門號0000000000號之SIM卡壹枚沒收， │
│    │      │      │        │成交易1次，該交易 │如全部或一部不能沒收時，追徵其價額。│
│    │      │      │        │價金由黃素端以邱創│                                    │
│    │      │      │        │仕所積欠之500元債 │                                    │
│    │      │      │        │務抵銷。          │                                    │
├──┼───┼───┼────┼─────────┼──────────────────┤
│ 六 │張議友│97年3 │彰化縣埔│由張議友撥打甲○○│甲○○販賣第一級毒品，累犯，處有期徒│
│    │      │月25日│心鄉京口│所有門號0000000000│刑拾伍年壹月。扣案之第一級毒品海洛因│
│    │      │下午5 │村玉龍宮│號行動電話，約定購│拾包（共淨重玖點捌捌公克、空包裝袋拾│
│    │      │時許  │前      │買500元之海洛因後 │個總重點伍伍公克）均沒收銷燬之；販│
│    │      │      │        │（包數、重量均不詳│賣第一級毒品所得新臺幣伍佰元沒收之，│
│    │      │      │        │），再當面交錢、交│如全部或一部不能沒收時，以其財產抵償│
│    │      │      │        │貨完成交易1次。   │之；扣案之行動電話手機支（即NOKIA │
│    │      │      │        │                  │牌序號000000000000000、NOKIA牌序號35│
│    │      │      │        │                  │0000000000000及黑色摩托羅拉牌手機各 │
│    │      │      │        │                  │壹支）、糖粉壹包、黑色小皮包壹只、分│
│    │      │      │        │                  │裝袋壹包、塑膠鏟管支均沒收；未扣案│
│    │      │      │        │                  │之行動電話門號0000000000號之SIM卡壹 │
│    │      │      │        │                  │枚沒收，如全部或一部不能沒收時，追徵│
│    │      │      │        │                  │其價額。                            │
├──┼───┼───┼────┼─────────┼──────────────────┤
│ 七 │午○○│1.97年│1.彰化縣│1.由午○○撥打邱創│甲○○販賣第二級毒品，累犯，處有期徒│
│    │      │3月13 │社頭鄉某│仕所有門號00000000│刑柒年貳月。販賣第二級毒品所得新臺幣│
│    │      │日晚間│加油站旁│36號行動電話，約定│壹仟元沒收之，如全部或一部不能沒收時│
│    │      │8時26 │        │購買1000元（起訴書│，以其財產抵償之；扣案之行動電話手機│
│    │      │分後某│        │誤載為500元）之甲 │支（即手NOKIA牌序號000000000000000│
│    │      │時（起│        │基安非他命後（包數│、NOKIA序號000000000000000及黑色摩托│
│    │      │訴書誤│        │、重量均不詳），再│羅拉牌手機各壹支）均沒收；未扣案之行│
│    │      │載為97│        │當面交錢、交貨完成│動電話門號0000000000號之SIM卡壹枚沒 │
│    │      │年4月 │        │交易1次。         │收，如全部或一部不能沒收時，追徵其價│
│    │      │中旬）│        │                  │額。                                │
│    │      │      │        │                  │                                    │
│    │      │2.97年│2.彰化縣│2.午○○與甲○○  │甲○○販賣第二級毒品，累犯，處有期徒│
│    │      │4月中 │社頭鄉某│於彰化縣社頭鄉某加│刑柒年貳月。販賣第二級毒品所得新臺幣│
│    │      │旬某日│加油站旁│油站相遇，午○○向│壹仟元沒收之，如全部或一部不能沒收時│
│    │      │某時  │        │甲○○購買1000元之│，以其財產抵償之。                  │
│    │      │      │        │甲基安非他命後（包│                                    │
│    │      │      │        │數、重量均不詳），│                                    │
│    │      │      │        │再當面交錢、交貨完│                                    │
│    │      │      │        │成交易1次。       │                                    │
├──┼───┼───┼────┼─────────┼──────────────────┤
│ 八 │丙○○│1.97年│1.彰化縣│1.丙○○向甲○○購│甲○○販賣第一級毒品，累犯，處有期徒│
│    │      │3、4月│員林鎮香│買1000元（起訴書誤│刑拾伍年貳月。扣案之第一級毒品海洛因│
│    │      │間某日│山寺    │載為2000元或3000元│拾包（共淨重玖點捌捌公克、空包裝袋拾│
│    │      │某時  │        │）之海洛因（包數、│個總重點伍伍公克）均沒收銷燬之；販│
│    │      │      │        │重量均不詳），當場│賣第一級毒品所得新臺幣壹仟元沒收之，│
│    │      │      │        │交錢、交貨完成交易│如全部或一部不能沒收時，以其財產抵償│
│    │      │      │        │1次。             │之；扣案之糖粉壹包、黑色小皮包壹只、│
│    │      │      │        │                  │分裝袋壹包、塑膠鏟管支均沒收。    │
│    │      │      │        │                  │                                    │
│    │      │2.97年│2.彰化縣│2.丙○○向甲○○購│甲○○販賣第一級毒品，累犯，處有期徒│
│    │      │3、4月│社頭鄉湳│買1000元（起訴書誤│刑拾伍年貳月。扣案之第一級毒品海洛因│
│    │      │間某日│底村湳底│載為2000元或3000元│拾包（共淨重玖點捌捌公克、空包裝袋拾│
│    │      │某時  │巷9之6號│）之海洛因（包數、│個總重點伍伍公克）均沒收銷燬之；販│
│    │      │      │        │重量均不詳），當場│賣第一級毒品所得新臺幣壹仟元沒收之，│
│    │      │      │        │交錢、交貨完成交易│如全部或一部不能沒收時，以其財產抵償│
│    │      │      │        │1次。             │之；扣案之糖粉壹包、黑色小皮包壹只、│
│    │      │      │        │                  │分裝袋壹包、塑膠鏟管支均沒收。    │
│    │      │      │        │                  │                                    │
│    │      │3.97年│3.彰化縣│3.丙○○向甲○○購│甲○○販賣第一級毒品，累犯，處有期徒│
│    │      │3、4月│社頭鄉湳│買2000元之海洛因（│刑拾伍年月。扣案之第一級毒品海洛因│
│    │      │間某日│底村湳底│包數、重量均不詳）│拾包（共淨重玖點捌捌公克、空包裝袋拾│
│    │      │某時  │巷9之6號│，當場交錢、交貨完│個總重點伍伍公克）均沒收銷燬之；販│
│    │      │      │        │成交易1次。       │賣第一級毒品所得新臺幣貳仟元沒收之，│
│    │      │      │        │                  │如全部或一部不能沒收時，以其財產抵償│
│    │      │      │        │                  │之；扣案之糖粉壹包、黑色小皮包壹只、│
│    │      │      │        │                  │分裝袋壹包、塑膠鏟管支均沒收。    │
├──┼───┼───┼────┼─────────┼──────────────────┤
│ 九 │戊○○│1.97年│1.彰化縣│1.戊○○向甲○○購│甲○○販賣第一級毒品，累犯，處有期徒│
│    │      │3月間 │員林鎮大│買1000元之海洛因（│刑拾伍年貳月。扣案之第一級毒品海洛因│
│    │      │某日某│饒路802 │包數、重量均不詳）│拾包（共淨重玖點捌捌公克、空包裝袋拾│
│    │      │時    │巷68號薛│，當場交錢、交貨完│個總重點伍伍公克）均沒收銷燬之；販│
│    │      │      │良飄住處│成交易1次。       │賣第一級毒品所得新臺幣壹仟元沒收之，│
│    │      │      │        │                  │如全部或一部不能沒收時，以其財產抵償│
│    │      │      │        │                  │之；扣案之糖粉壹包、黑色小皮包壹只、│
│    │      │      │        │                  │分裝袋壹包、塑膠鏟管支均沒收。    │
│    │      │      │        │                  │                                    │
│    │      │2.97年│2.彰化縣│2.戊○○向甲○○購│甲○○販賣第一級毒品，累犯，處有期徒│
│    │      │3月間 │員林鎮大│買1000元之海洛因（│刑拾伍年貳月。扣案之第一級毒品海洛因│
│    │      │某日某│饒路802 │包數、重量均不詳）│拾包（共淨重玖點捌捌公克、空包裝袋拾│
│    │      │時    │巷68號薛│，當場交錢、交貨完│個總重點伍伍公克）均沒收銷燬之；販│
│    │      │      │良飄住處│成交易1次。       │賣第一級毒品所得新臺幣壹仟元沒收之，│
│    │      │      │        │                  │如全部或一部不能沒收時，以其財產抵償│
│    │      │      │        │                  │之；扣案之糖粉壹包、黑色小皮包壹只、│
│    │      │      │        │                  │分裝袋壹包、塑膠鏟管支均沒收。    │
│    │      │      │        │                  │                                    │
│    │      │3.97年│3.彰化縣│3.戊○○向甲○○購│甲○○販賣第一級毒品，累犯，處有期徒│
│    │      │4月18 │員林鎮大│買7000元之海洛因（│刑拾伍年陸月。扣案之第一級毒品海洛因│
│    │      │日前某│饒路802 │包數、重量均不詳）│拾包（共淨重玖點捌捌公克、空包裝袋拾│
│    │      │日某時│巷68號薛│，當場交貨完成交易│個總重點伍伍公克）均沒收銷燬之；販│
│    │      │      │良飄住處│1次，但戊○○當場 │賣第一級毒品所得新臺幣肆仟元沒收之，│
│    │      │      │        │僅交付4000元，餘款│如全部或一部不能沒收時，以其財產抵償│
│    │      │      │        │3000元甲○○尚未向│之；扣案之糖粉壹包、黑色小皮包壹只、│
│    │      │      │        │戊○○收取。      │分裝袋壹包、塑膠鏟管支均沒收。    │
│    │      │      │        │                  │                                    │
│    │      │4.97年│4.彰化縣│4.戊○○向甲○○購│甲○○販賣第二級毒品，累犯，處有期徒│
│    │      │3月間 │員林鎮大│買1000元之甲基安非│刑柒年貳月。販賣第二級毒品所得新臺幣│
│    │      │某日某│饒路802 │他命（包數、重量均│壹仟元沒收之，如全部或一部不能沒收時│
│    │      │時    │巷68號薛│不詳），當場交錢、│，以其財產抵償之。                  │
│    │      │      │良飄住處│交貨完成交易1次。 │                                    │
└──┴───┴───┴────┴─────────┴──────────────────┘
附表二：甲○○轉讓毒品部分
┌──┬───┬───┬────┬─────────┬──────────────────┐
│編號│轉讓對│時間  │地點    │轉讓毒品之種類及次│      主    文                      │
│    │象    │(項次)│        │數                │                                    │
├──┼───┼───┼────┼─────────┼──────────────────┤
│ 一 │陳志明│1.97年│1.彰化縣│1.由陳志明撥打邱創│甲○○轉讓第一級毒品，累犯，處有期徒│
│    │      │3月13 │員林鎮某│仕所有門號00000000│刑壹年壹月。扣案之行動電話手機支（│
│    │      │日晚間│處      │36號行動電話，向邱│即NOKIA牌序號000000000000000、NOKIA │
│    │      │8時41 │        │創仕索取海洛因，約│牌序號000000000000000及黑色摩托羅拉 │
│    │      │分後某│        │定會面地點後，由邱│牌手機各壹支）均沒收；未扣案之行動電│
│    │      │時    │        │創仕無償提供數量不│話門號0000000000號之SIM卡壹枚沒收， │
│    │      │      │        │詳、淨重不超過5公 │如全部或一部不能沒收時，追徵其價額。│
│    │      │      │        │克之海洛因1次給陳 │                                    │
│    │      │      │        │志明施用。        │                                    │
│    │      │      │        │                  │                                    │
│    │      │2.97年│2.彰化縣│2.由陳志明撥打邱創│甲○○轉讓第一級毒品，累犯，處有期徒│
│    │      │3月16 │員林鎮大│仕所有門號00000000│刑壹年壹月。扣案之行動電話手機支（│
│    │      │日下午│潤發賣場│36號行動電話，向邱│即NOKIA牌序號000000000000000、NOKIA │
│    │      │1時後 │附近    │創仕索取海洛因，約│牌序號000000000000000及黑色摩托羅拉 │
│    │      │某時  │        │定會面地點後，由邱│牌手機各壹支）均沒收；未扣案之行動電│
│    │      │      │        │創仕無償提供數量不│話門號0000000000號之SIM卡壹枚沒收， │
│    │      │      │        │詳、淨重不超過5公 │如全部或一部不能沒收時，追徵其價額。│
│    │      │      │        │克之海洛因1次給陳 │                                    │
│    │      │      │        │志明施用。        │                                    │
├──┼───┼───┼────┼─────────┼──────────────────┤
│ 二 │丙○○│97年3 │彰化縣員│甲○○在上揭附表一│甲○○明知為禁藥而轉讓共罪，均累犯│
│    │      │、4月 │林鎮香山│編號八所示3次販賣 │，各處有期徒刑柒月。                │
│    │      │間某日│寺、彰化│海洛因予丙○○之時│                                    │
│    │      │某時  │縣社頭鄉│、地，另各轉讓1次 │                                    │
│    │      │      │湳底村湳│數量不詳、淨重不超│                                    │
│    │      │      │底巷9之6│過10公克之甲基安非│                                    │
│    │      │      │號      │他命予丙○○，先後│                                    │
│    │      │      │        │共3次。           │                                    │
└──┴───┴───┴────┴─────────┴──────────────────┘
附表三：丙○○販賣毒品部分
┌──┬───┬───┬────┬─────────┬──────────────────┐
│編號│販賣對│時間  │地點    │販賣毒品之種類、次│      主    文                      │
│    │象    │(項次)│        │數及價格          │                                    │
├──┼───┼───┼────┼─────────┼──────────────────┤
│ 一 │卯○○│1.97年│1.彰化縣│1.卯○○先於97年3 │丙○○販賣第一級毒品，累犯，處有期徒│
│    │      │3月13 │社頭鄉新│月12日某時，與黃貞│刑拾伍年貳月。販賣第一級毒品所得新臺│
│    │      │日晚間│厝村崙饒│嘉約定購買1000元之│幣壹仟元沒收之，如全部或一部不能沒收│
│    │      │8時41 │路177號 │海洛因，並交付價金│時，以其財產抵償之；扣案之行動電話手│
│    │      │分後某│卯○○住│，再由丙○○於前揭│機壹支（含門號0000000000號SIM卡壹枚 │
│    │      │時    │處附近  │時間，以其所有門號│）沒收。                            │
│    │      │      │        │0000000000號行動電│                                    │
│    │      │      │        │話，通知卯○○於前│                                    │
│    │      │      │        │揭地點交付海洛因（│                                    │
│    │      │      │        │包數、重量均不詳）│                                    │
│    │      │      │        │，完成交易1次。   │                                    │
│    │      │      │        │                  │                                    │
│    │      │2.97年│2.彰化縣│2.卯○○先於97年3 │丙○○販賣第一級毒品，累犯，處有期徒│
│    │      │3月23 │員林鎮莒│月22日某時，撥打黃│刑拾伍年貳月。販賣第一級毒品所得新臺│
│    │      │日上午│光路某處│貞嘉所有之00000000│幣壹仟元沒收之，如全部或一部不能沒收│
│    │      │某時  │        │40號行動電話，與黃│時，以其財產抵償之；扣案之行動電話手│
│    │      │      │        │貞嘉約定購買1000元│機壹支（含門號0000000000號SIM卡壹枚 │
│    │      │      │        │之海洛因，二人再於│）沒收。                            │
│    │      │      │        │前揭時、地，當場交│                                    │
│    │      │      │        │錢、交貨完成交易1 │                                    │
│    │      │      │        │次。              │                                    │
├──┼───┼───┼────┼─────────┼──────────────────┤
│ 二 │巳○○│1.97年│1.彰化縣│1.由巳○○撥打黃貞│丙○○販賣第二級毒品，累犯，處有期徒│
│    │      │2月底 │田中鎮八│嘉所有0000000000號│刑柒年月。販賣第二級毒品所得新臺幣│
│    │      │某日某│堡圳旁產│行動電話，約定購買│貳仟元沒收之，如全部或一部不能沒收時│
│    │      │時    │業道路  │2000元之甲基安非他│，以其財產抵償之；扣案之行動電話手機│
│    │      │      │        │命後（包數、重量均│壹支（含門號0000000000號SIM卡壹枚） │
│    │      │      │        │不詳），再當面交錢│沒收。                              │
│    │      │      │        │、交貨完成交易1次 │                                    │
│    │      │      │        │。                │                                    │
│    │      │2.97年│2.彰化縣│2.由巳○○撥打黃  │丙○○販賣第二級毒品，累犯，處有期徒│
│    │      │3月間 │田中鎮八│貞嘉所有0000000000│刑柒年肆月。販賣第二級毒品所得新臺幣│
│    │      │某日某│堡圳旁產│號行動電話，約定購│仟元沒收之，如全部或一部不能沒收時│
│    │      │時    │業道路  │買3000元之甲基安非│，以其財產抵償之；扣案之行動電話手機│
│    │      │      │        │他命後（包數、重量│壹支（含門號0000000000號SIM卡壹枚） │
│    │      │      │        │均不詳），再當面交│沒收。                              │
│    │      │      │        │錢、交貨完成交易1 │                                    │
│    │      │      │        │次。              │                                    │
├──┼───┼───┼────┼─────────┼──────────────────┤
│ 三 │癸○○│1.97年│1.在彰化│1.由癸○○先撥打黃│丙○○販賣第一級毒品，累犯，處有期徒│
│    │      │3月16 │縣員林鎮│貞嘉所有0000000000│刑拾伍年壹月。扣案之行動電話手機壹支│
│    │      │日晚間│莒光路83│號行動電話，約定會│（含門號0000000000號SIM卡壹枚）沒收 │
│    │      │6、7時│2號張文 │面地點，當面談妥購│。                                  │
│    │      │許    │全住處  │買500元之海洛因後 │                                    │
│    │      │      │        │（包數、重量均不詳│                                    │
│    │      │      │        │ ），再由丙○○依 │                                    │
│    │      │      │        │約於前揭時、地將海│                                    │
│    │      │      │        │洛因交付癸○○，而│                                    │
│    │      │      │        │完成交易1次，但張 │                                    │
│    │      │      │        │文全尚未將該500元 │                                    │
│    │      │      │        │價金給付丙○○。  │                                    │
│    │      │      │        │                  │                                    │
│    │      │2.97年│2.同上處│2.由癸○○先撥打黃│丙○○販賣第一級毒品，累犯，處有期徒│
│    │      │3月17 │所      │貞嘉所有0000000000│刑拾伍年壹月。扣案之行動電話手機壹支│
│    │      │日下午│        │號行動電話，約定會│（含門號0000000000號SIM卡壹枚）沒收 │
│    │      │1時30 │        │面地點，當面談妥購│。                                  │
│    │      │分許  │        │買500元之海洛因後 │                                    │
│    │      │      │        │（包數、重量均不詳│                                    │
│    │      │      │        │ ），再由丙○○依 │                                    │
│    │      │      │        │約於前揭時、地將海│                                    │
│    │      │      │        │洛因交付癸○○，而│                                    │
│    │      │      │        │完成交易1次，但張 │                                    │
│    │      │      │        │文全尚未將該500元 │                                    │
│    │      │      │        │價金給付丙○○。  │                                    │
│    │      │      │        │                  │                                    │
│    │      │3.97年│3.同上處│3.由癸○○先撥打黃│丙○○販賣第一級毒品，累犯，處有期徒│
│    │      │3月24 │所      │貞嘉所有0000000000│刑拾伍年貳月。扣案之行動電話手機壹支│
│    │      │日晚間│        │號行動電話，約定會│（含門號0000000000號SIM卡壹枚）沒收 │
│    │      │7、8時│        │面地點，當面談妥購│。                                  │
│    │      │許    │        │買1000元之海洛因後│                                    │
│    │      │      │        │（包數、重量均不詳│                                    │
│    │      │      │        │ ），再由丙○○依 │                                    │
│    │      │      │        │約於前揭時、地將海│                                    │
│    │      │      │        │洛因交付癸○○，而│                                    │
│    │      │      │        │完成交易1次，但張 │                                    │
│    │      │      │        │文全尚未將該1000元│                                    │
│    │      │      │        │價金給付丙○○。  │                                    │
├──┼───┼───┼────┼─────────┼──────────────────┤
│ 四 │壬○○│1.97年│1.彰化縣│1.由壬○○、己○○│丙○○販賣第二級毒品，累犯，處有期徒│
│    │、江玉│3月5日│社頭鄉湳│撥打丙○○所有0987│刑柒年貳月。販賣第二級毒品所得新臺幣│
│    │利    │凌晨2 │底村湳底│755840號行動電話，│壹仟元沒收之，如全部或一部不能沒收時│
│    │      │時許  │巷9之6號│約定購買1000元之甲│，以其財產抵償之；扣案之行動電話手機│
│    │      │      │        │基安非他命後（包數│壹支（含門號0000000000號SIM卡壹枚） │
│    │      │      │        │、重量均不詳），再│沒收。                              │
│    │      │      │        │當面交貨完成交易1 │                                    │
│    │      │      │        │次，丙○○並已收取│                                    │
│    │      │      │        │該交易之1000元。  │                                    │
│    │      │      │        │                  │                                    │
│    │      │2.97年│2.均在彰│2.均由壬○○、江玉│丙○○販賣第二級毒品共貳罪，均累犯，│
│    │      │3月7日│化縣員林│利撥打丙○○所有09│各處有期徒刑柒年貳月。各販賣第二級毒│
│    │      │凌晨某│鎮南平西│00000000號行動電話│品所得新臺幣壹仟元沒收之，如全部或一│
│    │      │時、97│街191號 │，先後分別約定購買│部不能沒收時，均以其財產抵償之；各扣│
│    │      │年3月8│丙○○租│1000元之甲基安非他│案之行動電話手機壹支（含門號00000000│
│    │      │日某時│屋處    │命後（包數、重量均│40號SIM卡壹枚）沒收。               │
│    │      │各1次 │        │不詳）後，再當面交│                                    │
│    │      │      │        │貨各完成交易1次， │                                    │
│    │      │      │        │共2次，丙○○並均 │                                    │
│    │      │      │        │已收取各該交易之10│                                    │
│    │      │      │        │00元。            │                                    │
├──┼───┼───┼────┼─────────┼──────────────────┤
│ 五 │辰○○│97年3 │彰化縣員│由辰○○撥打丙○○│丙○○販賣第二級毒品，累犯，處有期徒│
│    │      │月6日 │林鎮員集│所有0000000000號行│刑柒年貳月。販賣第二級毒品所得新臺幣│
│    │      │中午12│路旁    │動電話，約定購買10│壹仟元沒收之，如全部或一部不能沒收時│
│    │      │時許  │        │00元之甲基安非他命│，以其財產抵償之；扣案之行動電話手機│
│    │      │      │        │1包後（重量不詳） │壹支（含門號0000000000號SIM卡壹枚） │
│    │      │      │        │，再當面交錢、交貨│沒收。                              │
│    │      │      │        │完成交易1次。     │                                    │
├──┼───┼───┼────┼─────────┼──────────────────┤
│六  │丑○○│97年3 │彰化縣員│由丑○○撥打丙○○│丙○○販賣第二級毒品，累犯，處有期徒│
│    │      │月21日│林鎮莒光│所有0000000000號行│刑柒年伍月。扣案之行動電話手機壹支（│
│    │      │下午6 │路旁    │動電話，約定以黃貞│含門號0000000000號SIM卡壹枚）沒收。 │
│    │      │時（起│        │嘉積欠丑○○之3千 │                                    │
│    │      │訴書誤│        │餘元購買甲基安非他│                                    │
│    │      │載為上│        │命後（包數、重量均│                                    │
│    │      │午）  │        │不詳），再當面交貨│                                    │
│    │      │      │        │完成交易1次，該交 │                                    │
│    │      │      │        │易價金即由丑○○以│                                    │
│    │      │      │        │丙○○所積欠之上揭│                                    │
│    │      │      │        │債務抵銷。        │                                    │
└──┴───┴───┴────┴─────────┴──────────────────┘
附表四：被告甲○○除經認定成立轉讓禁藥部分外，其餘被訴犯
賣第二級毒品甲基安非他命部分：
┌───────────────────────────┬────┐
│  公訴意旨部分                                        │主  文  │
├───────────────────────────┼────┤
│被告甲○○自不詳時日起，迄97年4月份止，除如附表二編號 │無罪    │
│二所認定成立3次轉讓甲基安非他命予同案被告丙○○外，尚 │        │
│在彰化縣社頭鄉湳底村湳底巷9-6號或戊○○位於彰化縣員林 │        │
│鎮○○路802巷68號住處，以每次1000元或2000元之代價，販 │        │
│賣第二級毒品甲基安非他命予同案被告丙○○約3次（即扣掉 │        │
│成立轉讓禁藥罪之3次後所餘次數），因認被告甲○○涉犯毒 │        │
│品危害防制條例第4條第2項之販賣第二級毒品罪嫌【即起訴書│        │
│犯罪事實一(十)所列之部分事實】。                        │        │
└───────────────────────────┴────┘


司法院資訊處製作；財團法人民間司法改革基金會備份。
